
<!DOCTYPE html PUBLIC "-//W3C//DTD XHTML 1.0 Transitional//EN"
"http://www.w3.org/TR/xhtml1/DTD/xhtml1-transitional.dtd">
<html lang="en-GB" xml:lang="en-GB" xmlns="http://www.w3.org/1999/xhtml">
  <head>
    <meta http-equiv="content-type" content="text/html; charset=utf-8"/>
    <title>agreement</title>
    <link rel="root" href="https://universaldependencies.org/"/> <!-- for JS -->
    <link rel="stylesheet" href="https://maxcdn.bootstrapcdn.com/font-awesome/4.4.0/css/font-awesome.min.css">
    <link rel="stylesheet" type="text/css" href="https://universaldependencies.org/css/jquery-ui-redmond.css"/>
<!--    <link rel="stylesheet" type="text/css" href="https://universaldependencies.org/css/styleh.css"/>-->
    <link rel="stylesheet" type="text/css" href="https://universaldependencies.org/css/style-vis.css"/>
    <link rel="stylesheet" type="text/css" href="https://universaldependencies.org/css/hint.css"/>
    <script type="text/javascript" src="https://universaldependencies.org/lib/ext/head.load.min.js"></script>
    <script type="text/javascript" src="https://universaldependencies.org/lib/ext/jquery.timeago.js"></script>
    <script src="https://cdnjs.cloudflare.com/ajax/libs/anchor-js/3.2.2/anchor.min.js"></script>
    <script>document.addEventListener("DOMContentLoaded", function(event) {anchors.add();});</script>
    <!-- Set up this custom Google search at https://cse.google.com/cse/business/settings?cx=001145188882102106025:dl1mehhcgbo -->
    <script>
      (function() {
        var cx = '001145188882102106025:dl1mehhcgbo';
        var gcse = document.createElement('script');
        gcse.type = 'text/javascript';
        gcse.async = true;
        gcse.src = 'https://cse.google.com/cse.js?cx=' + cx;
        var s = document.getElementsByTagName('script')[0];
        s.parentNode.insertBefore(gcse, s);
      })();
    </script>
      <!-- Set up image show on click -->
    <script src="//ajax.googleapis.com/ajax/libs/jquery/1.9.1/jquery.min.js"></script>
    <script>
        $(document).ready(function(){
            $('#show_image9').on("click", function(){
             var x = document.getElementById("show_image9div");
           if (x.style.display === "none") {
              x.style.display = "block";
          } else {
            x.style.display = "none";
            }
        });
    });
    </script>
    <script>
        $(document).ready(function(){
            $('#show_collate9').on("click", function(){
             var x = document.getElementById("my_images9");
           if (x.style.display === "none") {
              x.style.display = "block";
          } else {
            x.style.display = "none";
            }
        });
    });
    </script>

       <script>
        $(document).ready(function(){
            $('#show_image5').on("click", function(){
             var x = document.getElementById("show_image5div");
           if (x.style.display === "none") {
              x.style.display = "block";
          } else {
            x.style.display = "none";
            }
        });
    });
    </script>
    <script>
        $(document).ready(function(){
            $('#show_collate5').on("click", function(){
             var x = document.getElementById("my_images5");
           if (x.style.display === "none") {
              x.style.display = "block";
          } else {
            x.style.display = "none";
            }
        });
    });
    </script>
    <script>
        $(document).ready(function(){
            $('#show_summary9').on("click", function(){
             var x = document.getElementById("summary9");
           if (x.style.display === "none") {
              x.style.display = "block";
          } else {
            x.style.display = "none";
            }
        });
    });
    </script>
    <script>
        $(document).ready(function(){
            $('#show_summary5').on("click", function(){
             var x = document.getElementById("summary5");
           if (x.style.display === "none") {
              x.style.display = "block";
          } else {
            x.style.display = "none";
            }
        });
    });
    </script>

<!--     <link rel="shortcut icon" href="favicon.ico"/> -->

<link href='http://fonts.googleapis.com/css?family=Roboto+Slab:400,700,300,100' rel='stylesheet' type='text/css'>

<meta charset="UTF-8">
<meta name="viewport" content="initial-scale=1">

<script type="text/javascript">
  function toggle(id) {
    element = document.getElementById(id);
    if (element.style.display != 'block') element.style.display = 'block';
    else if (element.style.display == 'block') element.style.display = 'none';
  }
</script>

<style type="text/css">
span.displaynone { display: none; }
</style>


<link rel="stylesheet" type="text/css" href="../../main.css">

  </head>
  <body>
    <div id="main" class="center">
            

      <div id="content">
	<noscript>
	  <div id="noscript">
	    It appears that you have Javascript disabled.
	    Please consider enabling Javascript for this page to see the visualizations.
	  </div>
	</noscript>
<ul class="nav"><li class="nav"><a class="active" href="../../index.html">Home</a></li><li class="nav"><a href="../../introduction.html">Usage</a></li><li class="nav"><a href="../../about.html">About Us</a></li></ul><br> <a href="Mood.html">Back to Mood information</a><br><h1> Examples of word types for  each Mood value : </h1><p> The word types shown below are ordered by token frequency in the treebank.<table><col><colgroup span="6"></colgroup><tr><th rowspan="2" style="text-align:center">Lemma</th><th rowspan="2" style="text-align:center"> Morphosyntactic <br> Attributes</th><th colspan="6	scope="colgroup" " style="text-align:center">Mood</th></tr><tr><th scope="col"> NA </th><th scope="col"> Ind </th><th scope="col"> Cnd </th><th scope="col"> Nec </th><th scope="col"> Imp </th><th scope="col"> Qot </th></tr><tr><td> būt </td><td> 3;Pres </td><td> - </td> <td> ir </td><td> - </td> <td> - </td> <td> - </td> <td> - </td> </tr><tr><td> būt </td><td>  </td><td> būt </td><td> - </td> <td> būtu </td><td> jābūt </td><td> - </td> <td> - </td> </tr><tr><td> būt </td><td> 3;Fut </td><td> - </td> <td> būs </td><td> - </td> <td> - </td> <td> - </td> <td> - </td> </tr><tr><td> būt </td><td> Gen;Masc;Past;Sing </td><td> bijušā </td><td> - </td> <td> - </td> <td> - </td> <td> - </td> <td> - </td> </tr><tr><td> būt </td><td> 3;Past </td><td> - </td> <td> bija </td><td> - </td> <td> - </td> <td> - </td> <td> - </td> </tr><tr><td> būt </td><td> Dat;Masc;Plur;Pres </td><td> esošajiem </td><td> - </td> <td> - </td> <td> - </td> <td> - </td> <td> - </td> </tr><tr><td> būt </td><td> 1;Past;Sing </td><td> - </td> <td> biju </td><td> - </td> <td> - </td> <td> - </td> <td> - </td> </tr><tr><td> būt </td><td> Fem;Nom;Past;Sing </td><td> bijusi </td><td> - </td> <td> - </td> <td> - </td> <td> - </td> <td> - </td> </tr><tr><td> būt </td><td> Fem;Nom;Past;Plur </td><td> bijušas </td><td> - </td> <td> - </td> <td> - </td> <td> - </td> <td> - </td> </tr><tr><td> būt </td><td> Gen;Masc;Plur;Pres </td><td> esošo </td><td> - </td> <td> - </td> <td> - </td> <td> - </td> <td> - </td> </tr><tr><td> būt </td><td> Masc;Nom;Past;Plur </td><td> bijuši </td><td> - </td> <td> - </td> <td> - </td> <td> - </td> <td> - </td> </tr><tr><td> būt </td><td> Masc;Nom;Sing </td><td> būdams </td><td> - </td> <td> - </td> <td> - </td> <td> - </td> <td> - </td> </tr><tr><td> būt </td><td> Dat;Fem;Plur;Pres </td><td> esošajām </td><td> - </td> <td> - </td> <td> - </td> <td> - </td> <td> - </td> </tr><tr><td> būt </td><td> 1;Plur;Pres </td><td> - </td> <td> esam </td><td> - </td> <td> - </td> <td> - </td> <td> - </td> </tr><tr><td> būt </td><td> Masc;Nom;Past;Sing </td><td> bijušais </td><td> - </td> <td> - </td> <td> - </td> <td> - </td> <td> - </td> </tr><tr><td> būt </td><td> Acc;Masc;Plur;Pres </td><td> esošos </td><td> - </td> <td> - </td> <td> - </td> <td> - </td> <td> - </td> </tr><tr><td> būt </td><td> Fem;Gen;Pres;Sing </td><td> esošās </td><td> - </td> <td> - </td> <td> - </td> <td> - </td> <td> - </td> </tr><tr><td> būt </td><td> Loc;Masc;Plur;Pres </td><td> esošajos </td><td> - </td> <td> - </td> <td> - </td> <td> - </td> <td> - </td> </tr><tr><td> būt </td><td> Pres </td><td> - </td> <td> - </td> <td> - </td> <td> - </td> <td> - </td> <td> esot </td></tr><tr><td> būt </td><td> 2;Pres;Sing </td><td> - </td> <td> esi </td><td> - </td> <td> - </td> <td> - </td> <td> - </td> </tr><tr><td> būt </td><td> 1;Pres;Sing </td><td> - </td> <td> esmu </td><td> - </td> <td> - </td> <td> - </td> <td> - </td> </tr><tr><td> būt </td><td> Acc;Masc;Pres;Sing </td><td> esošo </td><td> - </td> <td> - </td> <td> - </td> <td> - </td> <td> - </td> </tr><tr><td> būt </td><td> Fem;Nom;Pres;Sing </td><td> esošā </td><td> - </td> <td> - </td> <td> - </td> <td> - </td> <td> - </td> </tr><tr><td> būt </td><td> Fem;Gen;Plur;Pres </td><td> esošo </td><td> - </td> <td> - </td> <td> - </td> <td> - </td> <td> - </td> </tr><tr><td> būt </td><td> 2;Plur;Pres </td><td> - </td> <td> esat </td><td> - </td> <td> - </td> <td> - </td> <td> - </td> </tr><tr><td> būt </td><td> Loc;Masc;Pres;Sing </td><td> esošajā </td><td> - </td> <td> - </td> <td> - </td> <td> - </td> <td> - </td> </tr><tr><td> būt </td><td> 2;Fut;Sing </td><td> - </td> <td> būsi </td><td> - </td> <td> - </td> <td> - </td> <td> - </td> </tr><tr><td> būt </td><td> Acc;Fem;Pres;Sing </td><td> esošo </td><td> - </td> <td> - </td> <td> - </td> <td> - </td> <td> - </td> </tr><tr><td> būt </td><td> 1;Past;Plur </td><td> - </td> <td> bijām </td><td> - </td> <td> - </td> <td> - </td> <td> - </td> </tr><tr><td> būt </td><td> Loc;Masc;Past;Sing </td><td> bijušajā </td><td> - </td> <td> - </td> <td> - </td> <td> - </td> <td> - </td> </tr><tr><td> būt </td><td> Masc;Nom;Plur;Pres </td><td> esošie </td><td> - </td> <td> - </td> <td> - </td> <td> - </td> <td> - </td> </tr><tr><td> būt </td><td> Masc;Nom;Pres;Sing </td><td> esošais </td><td> - </td> <td> - </td> <td> - </td> <td> - </td> <td> - </td> </tr><tr><td> būt </td><td> Gen;Masc;Pres;Sing </td><td> esošā </td><td> - </td> <td> - </td> <td> - </td> <td> - </td> <td> - </td> </tr><tr><td> būt </td><td> Fem;Loc;Plur;Pres </td><td> esošās </td><td> - </td> <td> - </td> <td> - </td> <td> - </td> <td> - </td> </tr><tr><td> būt </td><td> Dat;Masc;Past;Plur </td><td> bijušajiem </td><td> - </td> <td> - </td> <td> - </td> <td> - </td> <td> - </td> </tr><tr><td> būt </td><td> Fem;Loc;Pres;Sing </td><td> esošā </td><td> - </td> <td> - </td> <td> - </td> <td> - </td> <td> - </td> </tr><tr><td> būt </td><td> Fem;Gen;Past;Sing </td><td> bijušās </td><td> - </td> <td> - </td> <td> - </td> <td> - </td> <td> - </td> </tr><tr><td> būt </td><td> Acc;Fem;Plur;Pres </td><td> esošās </td><td> - </td> <td> - </td> <td> - </td> <td> - </td> <td> - </td> </tr><tr><td> būt </td><td> Dat;Fem;Past;Plur </td><td> bijušajām </td><td> - </td> <td> - </td> <td> - </td> <td> - </td> <td> - </td> </tr><tr><td> varēt </td><td> 3;Pres </td><td> - </td> <td> var </td><td> - </td> <td> - </td> <td> - </td> <td> - </td> </tr><tr><td> varēt </td><td> 3;Past </td><td> - </td> <td> varēja </td><td> - </td> <td> - </td> <td> - </td> <td> - </td> </tr><tr><td> varēt </td><td>  </td><td> - </td> <td> - </td> <td> varētu </td><td> - </td> <td> - </td> <td> - </td> </tr><tr><td> varēt </td><td> 3;Fut </td><td> - </td> <td> varēs </td><td> - </td> <td> - </td> <td> - </td> <td> - </td> </tr><tr><td> varēt </td><td> 2;Sing </td><td> - </td> <td> - </td> <td> - </td> <td> - </td> <td> vari </td><td> - </td> </tr><tr><td> varēt </td><td> 1;Pres;Sing </td><td> - </td> <td> varu </td><td> - </td> <td> - </td> <td> - </td> <td> - </td> </tr><tr><td> varēt </td><td> 1;Fut;Sing </td><td> - </td> <td> nevarēšu </td><td> - </td> <td> - </td> <td> - </td> <td> - </td> </tr><tr><td> varēt </td><td> 1;Plur;Pres </td><td> - </td> <td> varam </td><td> - </td> <td> - </td> <td> - </td> <td> - </td> </tr><tr><td> varēt </td><td> Masc;Nom;Past;Plur </td><td> varējuši </td><td> - </td> <td> - </td> <td> - </td> <td> - </td> <td> - </td> </tr><tr><td> varēt </td><td> 2;Pres;Sing </td><td> - </td> <td> vari </td><td> - </td> <td> - </td> <td> - </td> <td> - </td> </tr><tr><td> varēt </td><td> 1;Past;Plur </td><td> - </td> <td> varējām </td><td> - </td> <td> - </td> <td> - </td> <td> - </td> </tr><tr><td> varēt </td><td> Fem;Nom;Past;Sing </td><td> varējusi </td><td> - </td> <td> - </td> <td> - </td> <td> - </td> <td> - </td> </tr><tr><td> varēt </td><td> 1;Fut;Plur </td><td> - </td> <td> varēsim </td><td> - </td> <td> - </td> <td> - </td> <td> - </td> </tr><tr><td> varēt </td><td> 1;Past;Sing </td><td> - </td> <td> nevarēju </td><td> - </td> <td> - </td> <td> - </td> <td> - </td> </tr><tr><td> varēt </td><td> Masc;Nom;Past;Sing </td><td> varējis </td><td> - </td> <td> - </td> <td> - </td> <td> - </td> <td> - </td> </tr><tr><td> varēt </td><td> Pres </td><td> - </td> <td> - </td> <td> - </td> <td> - </td> <td> - </td> <td> nevarot </td></tr><tr><td> varēt </td><td> 2;Plur;Pres </td><td> - </td> <td> varat </td><td> - </td> <td> - </td> <td> - </td> <td> - </td> </tr><tr><td> varēt </td><td> Fut </td><td> - </td> <td> - </td> <td> - </td> <td> - </td> <td> - </td> <td> varēšot </td></tr><tr><td> varēt </td><td> 2;Fut;Sing </td><td> - </td> <td> varēsi </td><td> - </td> <td> - </td> <td> - </td> <td> - </td> </tr><tr><td> varēt </td><td> Fem;Nom;Plur </td><td> nevarēdamas </td><td> - </td> <td> - </td> <td> - </td> <td> - </td> <td> - </td> </tr><tr><td> varēt </td><td> 2;Past;Plur </td><td> - </td> <td> varējāt </td><td> - </td> <td> - </td> <td> - </td> <td> - </td> </tr><tr><td> varēt </td><td> Fem;Nom;Past;Plur </td><td> varējušas </td><td> - </td> <td> - </td> <td> - </td> <td> - </td> <td> - </td> </tr><tr><td> zināt </td><td>  </td><td> zinot </td><td> - </td> <td> zinātu </td><td> jāzina </td><td> - </td> <td> - </td> </tr><tr><td> zināt </td><td> Masc;Nom;Plur </td><td> zinādami </td><td> - </td> <td> - </td> <td> - </td> <td> - </td> <td> - </td> </tr><tr><td> zināt </td><td> Fem;Nom;Pres;Sing </td><td> zināma </td><td> - </td> <td> - </td> <td> - </td> <td> - </td> <td> - </td> </tr><tr><td> zināt </td><td> Masc;Nom;Pres;Sing </td><td> zināms </td><td> - </td> <td> - </td> <td> - </td> <td> - </td> <td> - </td> </tr><tr><td> zināt </td><td> 3;Past </td><td> - </td> <td> zināja </td><td> - </td> <td> - </td> <td> - </td> <td> - </td> </tr><tr><td> zināt </td><td> 1;Pres;Sing </td><td> - </td> <td> nezinu </td><td> - </td> <td> - </td> <td> - </td> <td> - </td> </tr><tr><td> zināt </td><td> 3;Pres </td><td> - </td> <td> nezina </td><td> - </td> <td> - </td> <td> - </td> <td> - </td> </tr><tr><td> zināt </td><td> 2;Pres;Sing </td><td> - </td> <td> zini </td><td> - </td> <td> - </td> <td> - </td> <td> - </td> </tr><tr><td> zināt </td><td> 2;Past;Sing </td><td> - </td> <td> zināji </td><td> - </td> <td> - </td> <td> - </td> <td> - </td> </tr><tr><td> zināt </td><td> 1;Plur;Pres </td><td> - </td> <td> zinām </td><td> - </td> <td> - </td> <td> - </td> <td> - </td> </tr><tr><td> zināt </td><td> Acc;Fem;Pres;Sing </td><td> zināmu </td><td> - </td> <td> - </td> <td> - </td> <td> - </td> <td> - </td> </tr><tr><td> zināt </td><td> Gen;Masc;Pres;Sing </td><td> nezināmā </td><td> - </td> <td> - </td> <td> - </td> <td> - </td> <td> - </td> </tr><tr><td> zināt </td><td> Acc;Masc;Pres;Sing </td><td> zināmo </td><td> - </td> <td> - </td> <td> - </td> <td> - </td> <td> - </td> </tr><tr><td> zināt </td><td> Masc;Nom;Plur;Pres </td><td> zināmākie </td><td> - </td> <td> - </td> <td> - </td> <td> - </td> <td> - </td> </tr><tr><td> zināt </td><td> 2;Plur </td><td> - </td> <td> - </td> <td> - </td> <td> - </td> <td> ziniet </td><td> - </td> </tr><tr><td> zināt </td><td> Fem;Gen;Pres;Sing </td><td> nezināmas </td><td> - </td> <td> - </td> <td> - </td> <td> - </td> <td> - </td> </tr><tr><td> zināt </td><td> Masc;Nom;Past;Sing </td><td> zinājis </td><td> - </td> <td> - </td> <td> - </td> <td> - </td> <td> - </td> </tr><tr><td> zināt </td><td> 1;Past;Sing </td><td> - </td> <td> zināju </td><td> - </td> <td> - </td> <td> - </td> <td> - </td> </tr><tr><td> zināt </td><td> Fem;Loc;Plur;Pres </td><td> nezināmās </td><td> - </td> <td> - </td> <td> - </td> <td> - </td> <td> - </td> </tr><tr><td> zināt </td><td> Fem;Nom;Plur;Pres </td><td> zināmas </td><td> - </td> <td> - </td> <td> - </td> <td> - </td> <td> - </td> </tr><tr><td> zināt </td><td> 1;Past;Plur </td><td> - </td> <td> zinājām </td><td> - </td> <td> - </td> <td> - </td> <td> - </td> </tr><tr><td> zināt </td><td> Masc;Nom;Past;Plur </td><td> zinājuši </td><td> - </td> <td> - </td> <td> - </td> <td> - </td> <td> - </td> </tr><tr><td> zināt </td><td> Acc;Masc;Plur;Pres </td><td> zināmus </td><td> - </td> <td> - </td> <td> - </td> <td> - </td> <td> - </td> </tr><tr><td> zināt </td><td> 2;Sing </td><td> - </td> <td> - </td> <td> - </td> <td> - </td> <td> zini </td><td> - </td> </tr><tr><td> zināt </td><td> Loc;Masc;Pres;Sing </td><td> zināmā </td><td> - </td> <td> - </td> <td> - </td> <td> - </td> <td> - </td> </tr><tr><td> zināt </td><td> Dat;Masc;Plur;Pres </td><td> zināmākajiem </td><td> - </td> <td> - </td> <td> - </td> <td> - </td> <td> - </td> </tr><tr><td> zināt </td><td> 2;Plur;Pres </td><td> - </td> <td> zināt </td><td> - </td> <td> - </td> <td> - </td> <td> - </td> </tr><tr><td> zināt </td><td> 3;Fut </td><td> - </td> <td> zinās </td><td> - </td> <td> - </td> <td> - </td> <td> - </td> </tr><tr><td> zināt </td><td> Pres </td><td> - </td> <td> - </td> <td> - </td> <td> - </td> <td> - </td> <td> nezinot </td></tr><tr><td> zināt </td><td> Dat;Fem;Pres;Sing </td><td> zināmajai </td><td> - </td> <td> - </td> <td> - </td> <td> - </td> <td> - </td> </tr><tr><td> notikt </td><td> Masc;Nom;Past;Sing </td><td> noticis </td><td> - </td> <td> - </td> <td> - </td> <td> - </td> <td> - </td> </tr><tr><td> notikt </td><td> 3;Fut </td><td> - </td> <td> notiks </td><td> - </td> <td> - </td> <td> - </td> <td> - </td> </tr><tr><td> notikt </td><td> 3;Pres </td><td> - </td> <td> notiek </td><td> - </td> <td> - </td> <td> - </td> <td> - </td> </tr><tr><td> notikt </td><td> Fem;Nom;Past;Sing </td><td> notikusi </td><td> - </td> <td> - </td> <td> - </td> <td> - </td> <td> - </td> </tr><tr><td> notikt </td><td>  </td><td> notikt </td><td> - </td> <td> notiktu </td><td> jānotiek </td><td> - </td> <td> - </td> </tr><tr><td> notikt </td><td> 3;Past </td><td> - </td> <td> notika </td><td> - </td> <td> - </td> <td> - </td> <td> - </td> </tr><tr><td> notikt </td><td> Pres </td><td> - </td> <td> - </td> <td> - </td> <td> - </td> <td> - </td> <td> notiekot </td></tr><tr><td> notikt </td><td> Acc;Masc;Past;Sing </td><td> notikušo </td><td> - </td> <td> - </td> <td> - </td> <td> - </td> <td> - </td> </tr><tr><td> notikt </td><td> Gen;Masc;Pres;Sing </td><td> notiekošā </td><td> - </td> <td> - </td> <td> - </td> <td> - </td> <td> - </td> </tr><tr><td> notikt </td><td> Masc;Nom;Past;Plur </td><td> notikuši </td><td> - </td> <td> - </td> <td> - </td> <td> - </td> <td> - </td> </tr><tr><td> notikt </td><td> Fut </td><td> - </td> <td> - </td> <td> - </td> <td> - </td> <td> - </td> <td> notikšot </td></tr><tr><td> notikt </td><td> Fem;Nom;Past;Plur </td><td> notikušās </td><td> - </td> <td> - </td> <td> - </td> <td> - </td> <td> - </td> </tr><tr><td> notikt </td><td> Acc;Masc;Pres;Sing </td><td> notiekošo </td><td> - </td> <td> - </td> <td> - </td> <td> - </td> <td> - </td> </tr><tr><td> notikt </td><td> Acc;Masc;Plur;Pres </td><td> notiekošos </td><td> - </td> <td> - </td> <td> - </td> <td> - </td> <td> - </td> </tr><tr><td> notikt </td><td> Fem;Loc;Past;Sing </td><td> notikušajā </td><td> - </td> <td> - </td> <td> - </td> <td> - </td> <td> - </td> </tr><tr><td> notikt </td><td> Gen;Masc;Past;Sing </td><td> notikušā </td><td> - </td> <td> - </td> <td> - </td> <td> - </td> <td> - </td> </tr><tr><td> notikt </td><td> Dat;Masc;Pres;Sing </td><td> notiekošajam </td><td> - </td> <td> - </td> <td> - </td> <td> - </td> <td> - </td> </tr><tr><td> notikt </td><td> Loc;Masc;Pres;Sing </td><td> notiekošajā </td><td> - </td> <td> - </td> <td> - </td> <td> - </td> <td> - </td> </tr><tr><td> notikt </td><td> Loc;Masc;Past;Sing </td><td> notikušajā </td><td> - </td> <td> - </td> <td> - </td> <td> - </td> <td> - </td> </tr><tr><td> notikt </td><td> Fem;Loc;Past;Plur </td><td> notikušajās </td><td> - </td> <td> - </td> <td> - </td> <td> - </td> <td> - </td> </tr><tr><td> notikt </td><td> Fem;Gen;Past;Sing </td><td> notikušās </td><td> - </td> <td> - </td> <td> - </td> <td> - </td> <td> - </td> </tr><tr><td> sākt </td><td> Masc;Nom;Past;Sing </td><td> sācis </td><td> - </td> <td> - </td> <td> - </td> <td> - </td> <td> - </td> </tr><tr><td> sākt </td><td> 3;Fut </td><td> - </td> <td> sāks </td><td> - </td> <td> - </td> <td> - </td> <td> - </td> </tr><tr><td> sākt </td><td> 1;Pres;Sing </td><td> - </td> <td> sāku </td><td> - </td> <td> - </td> <td> - </td> <td> - </td> </tr><tr><td> sākt </td><td> 3;Pres </td><td> - </td> <td> sāk </td><td> - </td> <td> - </td> <td> - </td> <td> - </td> </tr><tr><td> sākt </td><td> 3;Past </td><td> - </td> <td> sāka </td><td> - </td> <td> - </td> <td> - </td> <td> - </td> </tr><tr><td> sākt </td><td> 1;Past;Plur </td><td> - </td> <td> sākām </td><td> - </td> <td> - </td> <td> - </td> <td> - </td> </tr><tr><td> sākt </td><td> Masc;Nom;Past;Plur </td><td> sākuši </td><td> - </td> <td> - </td> <td> - </td> <td> - </td> <td> - </td> </tr><tr><td> sākt </td><td> 2;Sing </td><td> - </td> <td> - </td> <td> - </td> <td> - </td> <td> sāc </td><td> - </td> </tr><tr><td> sākt </td><td>  </td><td> sākt </td><td> - </td> <td> sāktu </td><td> jāsāk </td><td> - </td> <td> - </td> </tr><tr><td> sākt </td><td> Fem;Nom;Past;Sing </td><td> sākusi </td><td> - </td> <td> - </td> <td> - </td> <td> - </td> <td> - </td> </tr><tr><td> sākt </td><td> 1;Plur;Pres </td><td> - </td> <td> sākam </td><td> - </td> <td> - </td> <td> - </td> <td> - </td> </tr><tr><td> sākt </td><td> 1;Fut;Sing </td><td> - </td> <td> sākšu </td><td> - </td> <td> - </td> <td> - </td> <td> - </td> </tr><tr><td> sākt </td><td> 1;Fut;Plur </td><td> - </td> <td> sāksim </td><td> - </td> <td> - </td> <td> - </td> <td> - </td> </tr><tr><td> sākt </td><td> 1;Past;Sing </td><td> - </td> <td> sāku </td><td> - </td> <td> - </td> <td> - </td> <td> - </td> </tr><tr><td> sākt </td><td> Fem;Nom;Past;Plur </td><td> sākušas </td><td> - </td> <td> - </td> <td> - </td> <td> - </td> <td> - </td> </tr><tr><td> sākt </td><td> Masc;Nom;Sing </td><td> sākdams </td><td> - </td> <td> - </td> <td> - </td> <td> - </td> <td> - </td> </tr><tr><td> redzēt </td><td> Masc;Nom;Pres;Sing </td><td> redzams </td><td> - </td> <td> - </td> <td> - </td> <td> - </td> <td> - </td> </tr><tr><td> redzēt </td><td> 3;Pres </td><td> - </td> <td> neredz </td><td> - </td> <td> - </td> <td> - </td> <td> - </td> </tr><tr><td> redzēt </td><td>  </td><td> redzēt </td><td> - </td> <td> redzētu </td><td> - </td> <td> - </td> <td> - </td> </tr><tr><td> redzēt </td><td> 1;Plur;Pres </td><td> - </td> <td> redzam </td><td> - </td> <td> - </td> <td> - </td> <td> - </td> </tr><tr><td> redzēt </td><td> Fem;Nom;Plur;Pres </td><td> redzamas </td><td> - </td> <td> - </td> <td> - </td> <td> - </td> <td> - </td> </tr><tr><td> redzēt </td><td> Fem;Nom;Pres;Sing </td><td> redzama </td><td> - </td> <td> - </td> <td> - </td> <td> - </td> <td> - </td> </tr><tr><td> redzēt </td><td> 1;Past;Sing </td><td> - </td> <td> redzēju </td><td> - </td> <td> - </td> <td> - </td> <td> - </td> </tr><tr><td> redzēt </td><td> 1;Pres;Sing </td><td> - </td> <td> neredzu </td><td> - </td> <td> - </td> <td> - </td> <td> - </td> </tr><tr><td> redzēt </td><td> Masc;Nom;Past;Plur </td><td> redzējuši </td><td> - </td> <td> - </td> <td> - </td> <td> - </td> <td> - </td> </tr><tr><td> redzēt </td><td> 3;Past </td><td> - </td> <td> redzēja </td><td> - </td> <td> - </td> <td> - </td> <td> - </td> </tr><tr><td> redzēt </td><td> Acc;Masc;Pres;Sing </td><td> redzamo </td><td> - </td> <td> - </td> <td> - </td> <td> - </td> <td> - </td> </tr><tr><td> redzēt </td><td> Acc;Fem;Pres;Sing </td><td> neredzamu </td><td> - </td> <td> - </td> <td> - </td> <td> - </td> <td> - </td> </tr><tr><td> redzēt </td><td> Masc;Nom;Past;Sing </td><td> redzējis </td><td> - </td> <td> - </td> <td> - </td> <td> - </td> <td> - </td> </tr><tr><td> redzēt </td><td> 2;Pres;Sing </td><td> - </td> <td> redzi </td><td> - </td> <td> - </td> <td> - </td> <td> - </td> </tr><tr><td> redzēt </td><td> 2;Fut;Plur </td><td> - </td> <td> redzēsiet </td><td> - </td> <td> - </td> <td> - </td> <td> - </td> </tr><tr><td> redzēt </td><td> 3;Fut </td><td> - </td> <td> redzēs </td><td> - </td> <td> - </td> <td> - </td> <td> - </td> </tr><tr><td> redzēt </td><td> 2;Plur;Pres </td><td> - </td> <td> redzat </td><td> - </td> <td> - </td> <td> - </td> <td> - </td> </tr><tr><td> redzēt </td><td> Dat;Masc;Pres;Sing </td><td> redzamam </td><td> - </td> <td> - </td> <td> - </td> <td> - </td> <td> - </td> </tr><tr><td> redzēt </td><td> Masc;Nom;Plur;Pres </td><td> redzami </td><td> - </td> <td> - </td> <td> - </td> <td> - </td> <td> - </td> </tr><tr><td> redzēt </td><td> 1;Fut;Plur </td><td> - </td> <td> redzēsim </td><td> - </td> <td> - </td> <td> - </td> <td> - </td> </tr><tr><td> redzēt </td><td> Acc;Masc;Plur;Pres </td><td> redzamos </td><td> - </td> <td> - </td> <td> - </td> <td> - </td> <td> - </td> </tr><tr><td> redzēt </td><td> Fem;Nom;Past;Sing </td><td> redzējusi </td><td> - </td> <td> - </td> <td> - </td> <td> - </td> <td> - </td> </tr><tr><td> redzēt </td><td> Dat;Fem;Pres;Sing </td><td> redzamajai </td><td> - </td> <td> - </td> <td> - </td> <td> - </td> <td> - </td> </tr><tr><td> redzēt </td><td> Fem;Gen;Plur;Pres </td><td> redzamo </td><td> - </td> <td> - </td> <td> - </td> <td> - </td> <td> - </td> </tr><tr><td> redzēt </td><td> Acc;Masc;Past;Sing </td><td> redzēto </td><td> - </td> <td> - </td> <td> - </td> <td> - </td> <td> - </td> </tr><tr><td> redzēt </td><td> Dat;Masc;Plur;Pres </td><td> redzamākajiem </td><td> - </td> <td> - </td> <td> - </td> <td> - </td> <td> - </td> </tr><tr><td> redzēt </td><td> Acc;Fem;Past;Sing </td><td> redzētu </td><td> - </td> <td> - </td> <td> - </td> <td> - </td> <td> - </td> </tr><tr><td> redzēt </td><td> 1;Fut;Sing </td><td> - </td> <td> neredzēšu </td><td> - </td> <td> - </td> <td> - </td> <td> - </td> </tr><tr><td> redzēt </td><td> 1;Past;Plur </td><td> - </td> <td> neredzējām </td><td> - </td> <td> - </td> <td> - </td> <td> - </td> </tr><tr><td> redzēt </td><td> Gen;Masc;Past;Sing </td><td> redzētā </td><td> - </td> <td> - </td> <td> - </td> <td> - </td> <td> - </td> </tr><tr><td> redzēt </td><td> Fem;Gen;Pres;Sing </td><td> redzamās </td><td> - </td> <td> - </td> <td> - </td> <td> - </td> <td> - </td> </tr><tr><td> domāt </td><td> 1;Past;Sing </td><td> - </td> <td> nedomāju </td><td> - </td> <td> - </td> <td> - </td> <td> - </td> </tr><tr><td> domāt </td><td> 3;Pres </td><td> - </td> <td> nedomā </td><td> - </td> <td> - </td> <td> - </td> <td> - </td> </tr><tr><td> domāt </td><td> Masc;Nom;Past;Sing </td><td> domājis </td><td> - </td> <td> - </td> <td> - </td> <td> - </td> <td> - </td> </tr><tr><td> domāt </td><td> 1;Pres;Sing </td><td> - </td> <td> domāju </td><td> - </td> <td> - </td> <td> - </td> <td> - </td> </tr><tr><td> domāt </td><td> 2;Plur;Pres </td><td> - </td> <td> nedomājat </td><td> - </td> <td> - </td> <td> - </td> <td> - </td> </tr><tr><td> domāt </td><td> Fem;Nom;Past;Sing </td><td> domāta </td><td> - </td> <td> - </td> <td> - </td> <td> - </td> <td> - </td> </tr><tr><td> domāt </td><td>  </td><td> domāt </td><td> - </td> <td> domātu </td><td> jādomā </td><td> - </td> <td> - </td> </tr><tr><td> domāt </td><td> 1;Plur;Pres </td><td> - </td> <td> domājam </td><td> - </td> <td> - </td> <td> - </td> <td> - </td> </tr><tr><td> domāt </td><td> 1;Sing </td><td> - </td> <td> - </td> <td> - </td> <td> - </td> <td> nedomā </td><td> - </td> </tr><tr><td> domāt </td><td> 2;Pres;Sing </td><td> - </td> <td> domā </td><td> - </td> <td> - </td> <td> - </td> <td> - </td> </tr><tr><td> domāt </td><td> 3;Past </td><td> - </td> <td> nedomāja </td><td> - </td> <td> - </td> <td> - </td> <td> - </td> </tr><tr><td> domāt </td><td> Acc;Masc;Past;Sing </td><td> domātu </td><td> - </td> <td> - </td> <td> - </td> <td> - </td> <td> - </td> </tr><tr><td> domāt </td><td> Fem;Nom;Plur;Pres </td><td> domājamās </td><td> - </td> <td> - </td> <td> - </td> <td> - </td> <td> - </td> </tr><tr><td> domāt </td><td> Pres </td><td> - </td> <td> - </td> <td> - </td> <td> - </td> <td> - </td> <td> domājot </td></tr><tr><td> domāt </td><td> Acc;Fem;Past;Sing </td><td> domātu </td><td> - </td> <td> - </td> <td> - </td> <td> - </td> <td> - </td> </tr><tr><td> domāt </td><td> 1;Fut;Plur </td><td> - </td> <td> domāsim </td><td> - </td> <td> - </td> <td> - </td> <td> - </td> </tr><tr><td> domāt </td><td> Masc;Nom;Pres;Sing </td><td> domājams </td><td> - </td> <td> - </td> <td> - </td> <td> - </td> <td> - </td> </tr><tr><td> domāt </td><td> Fem;Nom;Past;Plur </td><td> domātas </td><td> - </td> <td> - </td> <td> - </td> <td> - </td> <td> - </td> </tr><tr><td> domāt </td><td> Masc;Nom;Plur;Pres </td><td> domājoši </td><td> - </td> <td> - </td> <td> - </td> <td> - </td> <td> - </td> </tr><tr><td> domāt </td><td> Masc;Nom;Past;Plur </td><td> domāti </td><td> - </td> <td> - </td> <td> - </td> <td> - </td> <td> - </td> </tr><tr><td> domāt </td><td> 2;Plur </td><td> - </td> <td> - </td> <td> - </td> <td> - </td> <td> domājiet </td><td> - </td> </tr><tr><td> domāt </td><td> Acc;Fem;Past;Plur </td><td> domātās </td><td> - </td> <td> - </td> <td> - </td> <td> - </td> <td> - </td> </tr><tr><td> domāt </td><td> Acc;Masc;Plur;Pres </td><td> domājošus </td><td> - </td> <td> - </td> <td> - </td> <td> - </td> <td> - </td> </tr><tr><td> iet </td><td> 3;Past </td><td> - </td> <td> gāja </td><td> - </td> <td> - </td> <td> - </td> <td> - </td> </tr><tr><td> iet </td><td> 3;Fut </td><td> - </td> <td> ies </td><td> - </td> <td> - </td> <td> - </td> <td> - </td> </tr><tr><td> iet </td><td> Masc;Nom;Past;Sing </td><td> gājis </td><td> - </td> <td> - </td> <td> - </td> <td> - </td> <td> - </td> </tr><tr><td> iet </td><td>  </td><td> iet </td><td> - </td> <td> - </td> <td> jāiet </td><td> - </td> <td> - </td> </tr><tr><td> iet </td><td> 3;Pres </td><td> - </td> <td> neiet </td><td> - </td> <td> - </td> <td> - </td> <td> - </td> </tr><tr><td> iet </td><td> 2;Plur;Pres </td><td> - </td> <td> - </td> <td> - </td> <td> - </td> <td> ejiet </td><td> - </td> </tr><tr><td> iet </td><td> 1;Plur </td><td> - </td> <td> - </td> <td> - </td> <td> - </td> <td> iesim </td><td> - </td> </tr><tr><td> iet </td><td> 2;Plur </td><td> - </td> <td> - </td> <td> - </td> <td> - </td> <td> ejiet </td><td> - </td> </tr><tr><td> iet </td><td> 2;Past;Sing </td><td> - </td> <td> gāji </td><td> - </td> <td> - </td> <td> - </td> <td> - </td> </tr><tr><td> iet </td><td> Fem;Nom;Plur;Pres </td><td> ejošas </td><td> - </td> <td> - </td> <td> - </td> <td> - </td> <td> - </td> </tr><tr><td> iet </td><td> 1;Past;Sing </td><td> - </td> <td> gāju </td><td> - </td> <td> - </td> <td> - </td> <td> - </td> </tr><tr><td> iet </td><td> 1;Pres;Sing </td><td> - </td> <td> eju </td><td> - </td> <td> - </td> <td> - </td> <td> - </td> </tr><tr><td> iet </td><td> Fem;Nom;Past;Sing </td><td> gājusi </td><td> - </td> <td> - </td> <td> - </td> <td> - </td> <td> - </td> </tr><tr><td> iet </td><td> 1;Past;Plur </td><td> - </td> <td> gājām </td><td> - </td> <td> - </td> <td> - </td> <td> - </td> </tr><tr><td> iet </td><td> 2;Sing </td><td> - </td> <td> - </td> <td> - </td> <td> - </td> <td> ej </td><td> - </td> </tr><tr><td> iet </td><td> 1;Fut;Sing </td><td> - </td> <td> iešu </td><td> - </td> <td> - </td> <td> - </td> <td> - </td> </tr><tr><td> iet </td><td> Acc;Masc;Pres;Sing </td><td> ejošu </td><td> - </td> <td> - </td> <td> - </td> <td> - </td> <td> - </td> </tr><tr><td> iet </td><td> 1;Plur;Pres </td><td> - </td> <td> ejam </td><td> - </td> <td> - </td> <td> - </td> <td> - </td> </tr><tr><td> iet </td><td> Masc;Nom;Past;Plur </td><td> gājuši </td><td> - </td> <td> - </td> <td> - </td> <td> - </td> <td> - </td> </tr><tr><td> iet </td><td> 1;Fut;Plur </td><td> - </td> <td> neiesim </td><td> - </td> <td> - </td> <td> - </td> <td> - </td> </tr><tr><td> izmantot </td><td>  </td><td> izmantot </td><td> - </td> <td> izmantotu </td><td> jāizmanto </td><td> - </td> <td> - </td> </tr><tr><td> izmantot </td><td> Masc;Nom;Plur;Pres </td><td> izmantojamie </td><td> - </td> <td> - </td> <td> - </td> <td> - </td> <td> - </td> </tr><tr><td> izmantot </td><td> 3;Pres </td><td> - </td> <td> izmanto </td><td> - </td> <td> - </td> <td> - </td> <td> - </td> </tr><tr><td> izmantot </td><td> 1;Plur;Pres </td><td> - </td> <td> izmantojam </td><td> - </td> <td> - </td> <td> - </td> <td> - </td> </tr><tr><td> izmantot </td><td> Fem;Nom;Past;Sing </td><td> izmantota </td><td> - </td> <td> - </td> <td> - </td> <td> - </td> <td> - </td> </tr><tr><td> izmantot </td><td> Masc;Nom;Past;Plur </td><td> izmantoti </td><td> - </td> <td> - </td> <td> - </td> <td> - </td> <td> - </td> </tr><tr><td> izmantot </td><td> Gen;Masc;Past;Plur </td><td> izmantoto </td><td> - </td> <td> - </td> <td> - </td> <td> - </td> <td> - </td> </tr><tr><td> izmantot </td><td> 3;Past </td><td> - </td> <td> izmantoja </td><td> - </td> <td> - </td> <td> - </td> <td> - </td> </tr><tr><td> izmantot </td><td> Acc;Masc;Past;Plur </td><td> neizmantotos </td><td> - </td> <td> - </td> <td> - </td> <td> - </td> <td> - </td> </tr><tr><td> izmantot </td><td> 1;Pres;Sing </td><td> - </td> <td> izmantoju </td><td> - </td> <td> - </td> <td> - </td> <td> - </td> </tr><tr><td> izmantot </td><td> 2;Sing </td><td> - </td> <td> - </td> <td> - </td> <td> - </td> <td> izmanto </td><td> - </td> </tr><tr><td> izmantot </td><td> 1;Past;Plur </td><td> - </td> <td> izmantojām </td><td> - </td> <td> - </td> <td> - </td> <td> - </td> </tr><tr><td> izmantot </td><td> Fem;Nom;Past;Plur </td><td> izmantotas </td><td> - </td> <td> - </td> <td> - </td> <td> - </td> <td> - </td> </tr><tr><td> izmantot </td><td> Fem;Gen;Pres;Sing </td><td> izmantojamās </td><td> - </td> <td> - </td> <td> - </td> <td> - </td> <td> - </td> </tr><tr><td> izmantot </td><td> Masc;Nom;Past;Sing </td><td> izmantots </td><td> - </td> <td> - </td> <td> - </td> <td> - </td> <td> - </td> </tr><tr><td> izmantot </td><td> Masc;Nom;Pres;Sing </td><td> izmantojams </td><td> - </td> <td> - </td> <td> - </td> <td> - </td> <td> - </td> </tr><tr><td> izmantot </td><td> Pres </td><td> - </td> <td> - </td> <td> - </td> <td> - </td> <td> - </td> <td> izmantojot </td></tr><tr><td> teikt </td><td> 3;Past </td><td> - </td> <td> teica </td><td> - </td> <td> - </td> <td> - </td> <td> - </td> </tr><tr><td> teikt </td><td> 1;Pres;Sing </td><td> - </td> <td> teicu </td><td> - </td> <td> - </td> <td> - </td> <td> - </td> </tr><tr><td> teikt </td><td> Masc;Nom;Past;Sing </td><td> teicis </td><td> - </td> <td> - </td> <td> - </td> <td> - </td> <td> - </td> </tr><tr><td> teikt </td><td>  </td><td> teikt </td><td> - </td> <td> teiktu </td><td> jāteic </td><td> - </td> <td> - </td> </tr><tr><td> teikt </td><td> 3;Fut </td><td> - </td> <td> teiks </td><td> - </td> <td> - </td> <td> - </td> <td> - </td> </tr><tr><td> teikt </td><td> 1;Fut;Plur </td><td> - </td> <td> teiksim </td><td> - </td> <td> - </td> <td> - </td> <td> - </td> </tr><tr><td> teikt </td><td> 1;Fut;Sing </td><td> - </td> <td> teikšu </td><td> - </td> <td> - </td> <td> - </td> <td> - </td> </tr><tr><td> teikt </td><td> Fem;Nom;Past;Sing </td><td> teikusi </td><td> - </td> <td> - </td> <td> - </td> <td> - </td> <td> - </td> </tr><tr><td> teikt </td><td> 1;Past;Sing </td><td> - </td> <td> teicu </td><td> - </td> <td> - </td> <td> - </td> <td> - </td> </tr><tr><td> teikt </td><td> Gen;Masc;Past;Sing </td><td> teiktā </td><td> - </td> <td> - </td> <td> - </td> <td> - </td> <td> - </td> </tr><tr><td> teikt </td><td> 3;Pres </td><td> - </td> <td> teic </td><td> - </td> <td> - </td> <td> - </td> <td> - </td> </tr><tr><td> teikt </td><td> 2;Past;Plur </td><td> - </td> <td> teicāt </td><td> - </td> <td> - </td> <td> - </td> <td> - </td> </tr><tr><td> teikt </td><td> Fem;Nom;Past;Plur </td><td> teikušas </td><td> - </td> <td> - </td> <td> - </td> <td> - </td> <td> - </td> </tr><tr><td> teikt </td><td> 2;Fut;Plur </td><td> - </td> <td> teiksiet </td><td> - </td> <td> - </td> <td> - </td> <td> - </td> </tr><tr><td> teikt </td><td> Acc;Masc;Past;Sing </td><td> teikto </td><td> - </td> <td> - </td> <td> - </td> <td> - </td> <td> - </td> </tr><tr><td> teikt </td><td> Dat;Masc;Past;Sing </td><td> teiktajam </td><td> - </td> <td> - </td> <td> - </td> <td> - </td> <td> - </td> </tr><tr><td> teikt </td><td> Fem;Loc;Past;Sing </td><td> teiktajā </td><td> - </td> <td> - </td> <td> - </td> <td> - </td> <td> - </td> </tr><tr><td> gribēt </td><td>  </td><td> negribot </td><td> - </td> <td> negribētu </td><td> - </td> <td> - </td> <td> - </td> </tr><tr><td> gribēt </td><td> 3;Pres </td><td> - </td> <td> grib </td><td> - </td> <td> - </td> <td> - </td> <td> - </td> </tr><tr><td> gribēt </td><td> Fem;Nom;Past;Sing </td><td> gribējusi </td><td> - </td> <td> - </td> <td> - </td> <td> - </td> <td> - </td> </tr><tr><td> gribēt </td><td> 2;Past;Sing </td><td> - </td> <td> negribēji </td><td> - </td> <td> - </td> <td> - </td> <td> - </td> </tr><tr><td> gribēt </td><td> 3;Past </td><td> - </td> <td> gribēja </td><td> - </td> <td> - </td> <td> - </td> <td> - </td> </tr><tr><td> gribēt </td><td> 1;Pres;Sing </td><td> - </td> <td> negribu </td><td> - </td> <td> - </td> <td> - </td> <td> - </td> </tr><tr><td> gribēt </td><td> 2;Fut;Sing </td><td> - </td> <td> gribēsi </td><td> - </td> <td> - </td> <td> - </td> <td> - </td> </tr><tr><td> gribēt </td><td> 1;Plur;Pres </td><td> - </td> <td> gribam </td><td> - </td> <td> - </td> <td> - </td> <td> - </td> </tr><tr><td> gribēt </td><td> Masc;Nom;Past;Sing </td><td> gribējis </td><td> - </td> <td> - </td> <td> - </td> <td> - </td> <td> - </td> </tr><tr><td> gribēt </td><td> 1;Past;Sing </td><td> - </td> <td> gribēju </td><td> - </td> <td> - </td> <td> - </td> <td> - </td> </tr><tr><td> gribēt </td><td> 1;Fut;Sing </td><td> - </td> <td> gribēšu </td><td> - </td> <td> - </td> <td> - </td> <td> - </td> </tr><tr><td> gribēt </td><td> Masc;Nom;Past;Plur </td><td> gribējuši </td><td> - </td> <td> - </td> <td> - </td> <td> - </td> <td> - </td> </tr><tr><td> gribēt </td><td> 3;Fut </td><td> - </td> <td> negribēs </td><td> - </td> <td> - </td> <td> - </td> <td> - </td> </tr><tr><td> gribēt </td><td> Masc;Nom;Sing </td><td> gribēdams </td><td> - </td> <td> - </td> <td> - </td> <td> - </td> <td> - </td> </tr><tr><td> gribēt </td><td> 2;Pres;Sing </td><td> - </td> <td> gribi </td><td> - </td> <td> - </td> <td> - </td> <td> - </td> </tr><tr><td> gribēt </td><td> Pres </td><td> - </td> <td> - </td> <td> - </td> <td> gribot </td><td> - </td> <td> negribot </td></tr><tr><td> gribēt </td><td> 2;Plur;Pres </td><td> - </td> <td> gribat </td><td> - </td> <td> - </td> <td> - </td> <td> - </td> </tr><tr><td> gribēt </td><td> Fem;Nom;Sing </td><td> gribēdama </td><td> - </td> <td> - </td> <td> - </td> <td> - </td> <td> - </td> </tr><tr><td> sacīt </td><td> 3;Pres </td><td> - </td> <td> saka </td><td> - </td> <td> - </td> <td> - </td> <td> - </td> </tr><tr><td> sacīt </td><td> Masc;Nom;Past;Sing </td><td> sacījis </td><td> - </td> <td> - </td> <td> - </td> <td> - </td> <td> - </td> </tr><tr><td> sacīt </td><td> 3;Past </td><td> - </td> <td> sacīja </td><td> - </td> <td> - </td> <td> - </td> <td> - </td> </tr><tr><td> sacīt </td><td> Acc;Masc;Pres;Sing </td><td> sakāmo </td><td> - </td> <td> - </td> <td> - </td> <td> - </td> <td> - </td> </tr><tr><td> sacīt </td><td> 2;Pres;Sing </td><td> - </td> <td> saki </td><td> - </td> <td> - </td> <td> - </td> <td> - </td> </tr><tr><td> sacīt </td><td> 1;Pres;Sing </td><td> - </td> <td> saku </td><td> - </td> <td> - </td> <td> - </td> <td> - </td> </tr><tr><td> sacīt </td><td>  </td><td> sakot </td><td> - </td> <td> - </td> <td> jāsaka </td><td> - </td> <td> - </td> </tr><tr><td> sacīt </td><td> 2;Plur;Pres </td><td> - </td> <td> sakāt </td><td> - </td> <td> - </td> <td> - </td> <td> - </td> </tr><tr><td> sacīt </td><td> 1;Plur;Pres </td><td> - </td> <td> sakām </td><td> - </td> <td> - </td> <td> - </td> <td> - </td> </tr><tr><td> sacīt </td><td> Acc;Masc;Past;Sing </td><td> sacīto </td><td> - </td> <td> - </td> <td> - </td> <td> - </td> <td> - </td> </tr><tr><td> sacīt </td><td> Masc;Nom;Pres;Sing </td><td> sakāms </td><td> - </td> <td> - </td> <td> - </td> <td> - </td> <td> - </td> </tr><tr><td> sacīt </td><td> 2;Sing </td><td> - </td> <td> - </td> <td> - </td> <td> - </td> <td> saki </td><td> - </td> </tr><tr><td> sacīt </td><td> Dat;Masc;Past;Sing </td><td> sacītajam </td><td> - </td> <td> - </td> <td> - </td> <td> - </td> <td> - </td> </tr><tr><td> sacīt </td><td> 1;Past;Plur </td><td> - </td> <td> sacījām </td><td> - </td> <td> - </td> <td> - </td> <td> - </td> </tr><tr><td> sacīt </td><td> 3;Fut </td><td> - </td> <td> sacīs </td><td> - </td> <td> - </td> <td> - </td> <td> - </td> </tr><tr><td> doties </td><td> 3;Fut </td><td> - </td> <td> dosies </td><td> - </td> <td> - </td> <td> - </td> <td> - </td> </tr><tr><td> doties </td><td> 1;Past;Sing </td><td> - </td> <td> devos </td><td> - </td> <td> - </td> <td> - </td> <td> - </td> </tr><tr><td> doties </td><td> 2;Pres;Sing </td><td> - </td> <td> dodies </td><td> - </td> <td> - </td> <td> - </td> <td> - </td> </tr><tr><td> doties </td><td> 3;Past </td><td> - </td> <td> devās </td><td> - </td> <td> - </td> <td> - </td> <td> - </td> </tr><tr><td> doties </td><td>  </td><td> doties </td><td> - </td> <td> dotos </td><td> jādodas </td><td> - </td> <td> - </td> </tr><tr><td> doties </td><td> 3;Pres </td><td> - </td> <td> dodas </td><td> - </td> <td> - </td> <td> - </td> <td> - </td> </tr><tr><td> doties </td><td> Masc;Nom;Past;Plur </td><td> devušies </td><td> - </td> <td> - </td> <td> - </td> <td> - </td> <td> - </td> </tr><tr><td> doties </td><td> 1;Plur;Pres </td><td> - </td> <td> dodamies </td><td> - </td> <td> - </td> <td> - </td> <td> - </td> </tr><tr><td> doties </td><td> Fem;Nom;Past;Sing </td><td> devusies </td><td> - </td> <td> - </td> <td> - </td> <td> - </td> <td> - </td> </tr><tr><td> doties </td><td> Masc;Nom;Past;Sing </td><td> devies </td><td> - </td> <td> - </td> <td> - </td> <td> - </td> <td> - </td> </tr><tr><td> doties </td><td> 1;Pres;Sing </td><td> - </td> <td> dodos </td><td> - </td> <td> - </td> <td> - </td> <td> - </td> </tr><tr><td> doties </td><td> 1;Past;Plur </td><td> - </td> <td> devāmies </td><td> - </td> <td> - </td> <td> - </td> <td> - </td> </tr><tr><td> doties </td><td> 1;Fut;Sing </td><td> - </td> <td> došos </td><td> - </td> <td> - </td> <td> - </td> <td> - </td> </tr><tr><td> doties </td><td> 2;Plur;Pres </td><td> - </td> <td> dodaties </td><td> - </td> <td> - </td> <td> - </td> <td> - </td> </tr><tr><td> dzīvot </td><td> 3;Past </td><td> - </td> <td> dzīvoja </td><td> - </td> <td> - </td> <td> - </td> <td> - </td> </tr><tr><td> dzīvot </td><td> 1;Past;Plur </td><td> - </td> <td> dzīvojām </td><td> - </td> <td> - </td> <td> - </td> <td> - </td> </tr><tr><td> dzīvot </td><td> 3;Pres </td><td> - </td> <td> dzīvo </td><td> - </td> <td> - </td> <td> - </td> <td> - </td> </tr><tr><td> dzīvot </td><td>  </td><td> dzīvojot </td><td> - </td> <td> dzīvotu </td><td> jādzīvo </td><td> - </td> <td> - </td> </tr><tr><td> dzīvot </td><td> Masc;Nom;Pres;Sing </td><td> dzīvojamai </td><td> - </td> <td> - </td> <td> - </td> <td> - </td> <td> - </td> </tr><tr><td> dzīvot </td><td> 1;Plur;Pres </td><td> - </td> <td> dzīvojam </td><td> - </td> <td> - </td> <td> - </td> <td> - </td> </tr><tr><td> dzīvot </td><td> Masc;Nom;Plur;Pres </td><td> dzīvojošie </td><td> - </td> <td> - </td> <td> - </td> <td> - </td> <td> - </td> </tr><tr><td> dzīvot </td><td> 2;Fut;Sing </td><td> - </td> <td> dzīvosi </td><td> - </td> <td> - </td> <td> - </td> <td> - </td> </tr><tr><td> dzīvot </td><td> Acc;Masc;Plur;Pres </td><td> dzīvojošos </td><td> - </td> <td> - </td> <td> - </td> <td> - </td> <td> - </td> </tr><tr><td> dzīvot </td><td> Dat;Masc;Plur;Pres </td><td> dzīvojošiem </td><td> - </td> <td> - </td> <td> - </td> <td> - </td> <td> - </td> </tr><tr><td> dzīvot </td><td> Masc;Nom;Past;Plur </td><td> dzīvojuši </td><td> - </td> <td> - </td> <td> - </td> <td> - </td> <td> - </td> </tr><tr><td> dzīvot </td><td> Gen;Masc;Plur;Pres </td><td> dzīvojošo </td><td> - </td> <td> - </td> <td> - </td> <td> - </td> <td> - </td> </tr><tr><td> dzīvot </td><td> Fem;Nom;Pres;Sing </td><td> dzīvojošā </td><td> - </td> <td> - </td> <td> - </td> <td> - </td> <td> - </td> </tr><tr><td> dzīvot </td><td> Acc;Fem;Pres;Sing </td><td> dzīvojamo </td><td> - </td> <td> - </td> <td> - </td> <td> - </td> <td> - </td> </tr><tr><td> dzīvot </td><td> 1;Past;Sing </td><td> - </td> <td> dzīvoju </td><td> - </td> <td> - </td> <td> - </td> <td> - </td> </tr><tr><td> dzīvot </td><td> 1;Pres;Sing </td><td> - </td> <td> dzīvoju </td><td> - </td> <td> - </td> <td> - </td> <td> - </td> </tr><tr><td> dzīvot </td><td> Pres </td><td> - </td> <td> - </td> <td> - </td> <td> - </td> <td> - </td> <td> dzīvojot </td></tr><tr><td> dzīvot </td><td> Masc;Nom;Past;Sing </td><td> dzīvojis </td><td> - </td> <td> - </td> <td> - </td> <td> - </td> <td> - </td> </tr><tr><td> dzīvot </td><td> Fem;Gen;Plur;Pres </td><td> dzīvojamo </td><td> - </td> <td> - </td> <td> - </td> <td> - </td> <td> - </td> </tr><tr><td> dzīvot </td><td> Fem;Gen;Pres;Sing </td><td> dzīvojamās </td><td> - </td> <td> - </td> <td> - </td> <td> - </td> <td> - </td> </tr><tr><td> dzīvot </td><td> 3;Pres;Sing </td><td> - </td> <td> dzīvo </td><td> - </td> <td> - </td> <td> - </td> <td> - </td> </tr><tr><td> dzīvot </td><td> 1;Fut;Sing </td><td> - </td> <td> dzīvošu </td><td> - </td> <td> - </td> <td> - </td> <td> - </td> </tr><tr><td> darīt </td><td>  </td><td> darot </td><td> - </td> <td> darītu </td><td> jādara </td><td> - </td> <td> - </td> </tr><tr><td> darīt </td><td> 3;Past </td><td> - </td> <td> darīja </td><td> - </td> <td> - </td> <td> - </td> <td> - </td> </tr><tr><td> darīt </td><td> 1;Fut;Sing </td><td> - </td> <td> nedarīšu </td><td> - </td> <td> - </td> <td> - </td> <td> - </td> </tr><tr><td> darīt </td><td> 3;Pres </td><td> - </td> <td> dara </td><td> - </td> <td> - </td> <td> - </td> <td> - </td> </tr><tr><td> darīt </td><td> 1;Past;Sing </td><td> - </td> <td> darīju </td><td> - </td> <td> - </td> <td> - </td> <td> - </td> </tr><tr><td> darīt </td><td> Masc;Nom;Past;Sing </td><td> darījis </td><td> - </td> <td> - </td> <td> - </td> <td> - </td> <td> - </td> </tr><tr><td> darīt </td><td> 1;Pres;Sing </td><td> - </td> <td> daru </td><td> - </td> <td> - </td> <td> - </td> <td> - </td> </tr><tr><td> darīt </td><td> 3;Fut </td><td> - </td> <td> darīs </td><td> - </td> <td> - </td> <td> - </td> <td> - </td> </tr><tr><td> darīt </td><td> Masc;Nom;Past;Plur </td><td> darījuši </td><td> - </td> <td> - </td> <td> - </td> <td> - </td> <td> - </td> </tr><tr><td> darīt </td><td> 1;Plur;Pres </td><td> - </td> <td> darām </td><td> - </td> <td> - </td> <td> - </td> <td> - </td> </tr><tr><td> darīt </td><td> 2;Plur </td><td> - </td> <td> - </td> <td> - </td> <td> - </td> <td> dariet </td><td> - </td> </tr><tr><td> darīt </td><td> 2;Sing </td><td> - </td> <td> - </td> <td> - </td> <td> - </td> <td> nedari </td><td> - </td> </tr><tr><td> darīt </td><td> 1;Fut;Plur </td><td> - </td> <td> nedarīsim </td><td> - </td> <td> - </td> <td> - </td> <td> - </td> </tr><tr><td> darīt </td><td> Fem;Nom;Plur;Pres </td><td> darāmas </td><td> - </td> <td> - </td> <td> - </td> <td> - </td> <td> - </td> </tr><tr><td> darīt </td><td> 1;Past;Plur </td><td> - </td> <td> darījām </td><td> - </td> <td> - </td> <td> - </td> <td> - </td> </tr><tr><td> darīt </td><td> Acc;Masc;Pres;Sing </td><td> darāmo </td><td> - </td> <td> - </td> <td> - </td> <td> - </td> <td> - </td> </tr><tr><td> veikt </td><td> Masc;Nom;Past;Plur </td><td> veiktie </td><td> - </td> <td> - </td> <td> - </td> <td> - </td> <td> - </td> </tr><tr><td> veikt </td><td> 3;Pres </td><td> - </td> <td> veic </td><td> - </td> <td> - </td> <td> - </td> <td> - </td> </tr><tr><td> veikt </td><td> Fem;Nom;Past;Sing </td><td> veiktā </td><td> - </td> <td> - </td> <td> - </td> <td> - </td> <td> - </td> </tr><tr><td> veikt </td><td>  </td><td> veikt </td><td> - </td> <td> veiktu </td><td> jāveic </td><td> - </td> <td> - </td> </tr><tr><td> veikt </td><td> Fem;Nom;Past;Plur </td><td> veiktas </td><td> - </td> <td> - </td> <td> - </td> <td> - </td> <td> - </td> </tr><tr><td> veikt </td><td> Loc;Masc;Past;Sing </td><td> veiktajā </td><td> - </td> <td> - </td> <td> - </td> <td> - </td> <td> - </td> </tr><tr><td> veikt </td><td> Masc;Nom;Plur;Pres </td><td> veicamie </td><td> - </td> <td> - </td> <td> - </td> <td> - </td> <td> - </td> </tr><tr><td> veikt </td><td> Fem;Gen;Past;Sing </td><td> veiktās </td><td> - </td> <td> - </td> <td> - </td> <td> - </td> <td> - </td> </tr><tr><td> veikt </td><td> 2;Fut;Plur </td><td> - </td> <td> veiksiet </td><td> - </td> <td> - </td> <td> - </td> <td> - </td> </tr><tr><td> veikt </td><td> 3;Past </td><td> - </td> <td> veica </td><td> - </td> <td> - </td> <td> - </td> <td> - </td> </tr><tr><td> veikt </td><td> Masc;Nom;Past;Sing </td><td> veicis </td><td> - </td> <td> - </td> <td> - </td> <td> - </td> <td> - </td> </tr><tr><td> veikt </td><td> Gen;Masc;Pres;Sing </td><td> veicamā </td><td> - </td> <td> - </td> <td> - </td> <td> - </td> <td> - </td> </tr><tr><td> veikt </td><td> Loc;Masc;Past;Plur </td><td> veiktajos </td><td> - </td> <td> - </td> <td> - </td> <td> - </td> <td> - </td> </tr><tr><td> veikt </td><td> Gen;Masc;Past;Sing </td><td> veiktā </td><td> - </td> <td> - </td> <td> - </td> <td> - </td> <td> - </td> </tr><tr><td> veikt </td><td> Dat;Masc;Past;Plur </td><td> veiktiem </td><td> - </td> <td> - </td> <td> - </td> <td> - </td> <td> - </td> </tr><tr><td> veikt </td><td> Gen;Masc;Past;Plur </td><td> veikto </td><td> - </td> <td> - </td> <td> - </td> <td> - </td> <td> - </td> </tr><tr><td> veikt </td><td> Acc;Masc;Past;Sing </td><td> veikto </td><td> - </td> <td> - </td> <td> - </td> <td> - </td> <td> - </td> </tr><tr><td> veikt </td><td> Acc;Fem;Past;Sing </td><td> veikto </td><td> - </td> <td> - </td> <td> - </td> <td> - </td> <td> - </td> </tr><tr><td> strādāt </td><td> 3;Pres </td><td> - </td> <td> strādā </td><td> - </td> <td> - </td> <td> - </td> <td> - </td> </tr><tr><td> strādāt </td><td>  </td><td> strādājot </td><td> - </td> <td> strādātu </td><td> jāstrādā </td><td> - </td> <td> - </td> </tr><tr><td> strādāt </td><td> 3;Past </td><td> - </td> <td> strādāja </td><td> - </td> <td> - </td> <td> - </td> <td> - </td> </tr><tr><td> strādāt </td><td> Masc;Nom;Past;Plur </td><td> strādājuši </td><td> - </td> <td> - </td> <td> - </td> <td> - </td> <td> - </td> </tr><tr><td> strādāt </td><td> Masc;Nom;Pres;Sing </td><td> strādājošs </td><td> - </td> <td> - </td> <td> - </td> <td> - </td> <td> - </td> </tr><tr><td> strādāt </td><td> Gen;Masc;Plur;Pres </td><td> strādājošo </td><td> - </td> <td> - </td> <td> - </td> <td> - </td> <td> - </td> </tr><tr><td> strādāt </td><td> Fem;Nom;Past;Sing </td><td> strādājusi </td><td> - </td> <td> - </td> <td> - </td> <td> - </td> <td> - </td> </tr><tr><td> strādāt </td><td> Masc;Nom;Plur;Pres </td><td> strādājošie </td><td> - </td> <td> - </td> <td> - </td> <td> - </td> <td> - </td> </tr><tr><td> strādāt </td><td> Pres </td><td> - </td> <td> - </td> <td> - </td> <td> - </td> <td> - </td> <td> strādājot </td></tr><tr><td> strādāt </td><td> 2;Plur;Pres </td><td> - </td> <td> strādājat </td><td> - </td> <td> - </td> <td> - </td> <td> - </td> </tr><tr><td> strādāt </td><td> Masc;Nom;Past;Sing </td><td> strādājis </td><td> - </td> <td> - </td> <td> - </td> <td> - </td> <td> - </td> </tr><tr><td> strādāt </td><td> Dat;Masc;Plur;Pres </td><td> strādājošajiem </td><td> - </td> <td> - </td> <td> - </td> <td> - </td> <td> - </td> </tr><tr><td> strādāt </td><td> Acc;Fem;Pres;Sing </td><td> strādājošu </td><td> - </td> <td> - </td> <td> - </td> <td> - </td> <td> - </td> </tr><tr><td> strādāt </td><td> 1;Fut;Plur </td><td> - </td> <td> nestrādāsim </td><td> - </td> <td> - </td> <td> - </td> <td> - </td> </tr><tr><td> strādāt </td><td> Dat;Masc;Pres;Sing </td><td> strādājošajam </td><td> - </td> <td> - </td> <td> - </td> <td> - </td> <td> - </td> </tr><tr><td> strādāt </td><td> 3;Fut </td><td> - </td> <td> nestrādās </td><td> - </td> <td> - </td> <td> - </td> <td> - </td> </tr><tr><td> strādāt </td><td> 1;Past;Plur </td><td> - </td> <td> strādājām </td><td> - </td> <td> - </td> <td> - </td> <td> - </td> </tr><tr><td> strādāt </td><td> 1;Pres;Sing </td><td> - </td> <td> strādāju </td><td> - </td> <td> - </td> <td> - </td> <td> - </td> </tr><tr><td> strādāt </td><td> 1;Past;Sing </td><td> - </td> <td> strādāju </td><td> - </td> <td> - </td> <td> - </td> <td> - </td> </tr><tr><td> strādāt </td><td> 1;Plur;Pres </td><td> - </td> <td> strādājam </td><td> - </td> <td> - </td> <td> - </td> <td> - </td> </tr><tr><td> radīt </td><td> 3;Pres </td><td> - </td> <td> rada </td><td> - </td> <td> - </td> <td> - </td> <td> - </td> </tr><tr><td> radīt </td><td> Masc;Nom;Past;Sing </td><td> radīts </td><td> - </td> <td> - </td> <td> - </td> <td> - </td> <td> - </td> </tr><tr><td> radīt </td><td> Fem;Gen;Past;Sing </td><td> radītās </td><td> - </td> <td> - </td> <td> - </td> <td> - </td> <td> - </td> </tr><tr><td> radīt </td><td> 3;Past </td><td> - </td> <td> radīja </td><td> - </td> <td> - </td> <td> - </td> <td> - </td> </tr><tr><td> radīt </td><td> Masc;Nom;Plur;Pres </td><td> radoši </td><td> - </td> <td> - </td> <td> - </td> <td> - </td> <td> - </td> </tr><tr><td> radīt </td><td> Acc;Masc;Plur;Pres </td><td> radošus </td><td> - </td> <td> - </td> <td> - </td> <td> - </td> <td> - </td> </tr><tr><td> radīt </td><td> Fem;Nom;Past;Plur </td><td> radītas </td><td> - </td> <td> - </td> <td> - </td> <td> - </td> <td> - </td> </tr><tr><td> radīt </td><td> Dat;Masc;Past;Plur </td><td> radītajiem </td><td> - </td> <td> - </td> <td> - </td> <td> - </td> <td> - </td> </tr><tr><td> radīt </td><td>  </td><td> radīt </td><td> - </td> <td> radītu </td><td> jārada </td><td> - </td> <td> - </td> </tr><tr><td> radīt </td><td> Fem;Nom;Past;Sing </td><td> radījusi </td><td> - </td> <td> - </td> <td> - </td> <td> - </td> <td> - </td> </tr><tr><td> radīt </td><td> Masc;Nom;Pres;Sing </td><td> radošs </td><td> - </td> <td> - </td> <td> - </td> <td> - </td> <td> - </td> </tr><tr><td> radīt </td><td> Fem;Nom;Pres;Sing </td><td> radošā </td><td> - </td> <td> - </td> <td> - </td> <td> - </td> <td> - </td> </tr><tr><td> radīt </td><td> Gen;Masc;Pres;Sing </td><td> radošā </td><td> - </td> <td> - </td> <td> - </td> <td> - </td> <td> - </td> </tr><tr><td> radīt </td><td> Dat;Fem;Plur;Pres </td><td> radošajām </td><td> - </td> <td> - </td> <td> - </td> <td> - </td> <td> - </td> </tr><tr><td> radīt </td><td> Masc;Nom;Past;Plur </td><td> radīti </td><td> - </td> <td> - </td> <td> - </td> <td> - </td> <td> - </td> </tr><tr><td> radīt </td><td> Dat;Masc;Pres;Sing </td><td> radošajam </td><td> - </td> <td> - </td> <td> - </td> <td> - </td> <td> - </td> </tr><tr><td> radīt </td><td> Dat;Masc;Past;Sing </td><td> radītajam </td><td> - </td> <td> - </td> <td> - </td> <td> - </td> <td> - </td> </tr><tr><td> radīt </td><td> Acc;Masc;Past;Plur </td><td> radītos </td><td> - </td> <td> - </td> <td> - </td> <td> - </td> <td> - </td> </tr><tr><td> radīt </td><td> Acc;Masc;Past;Sing </td><td> radīto </td><td> - </td> <td> - </td> <td> - </td> <td> - </td> <td> - </td> </tr><tr><td> radīt </td><td> 1;Plur;Pres </td><td> - </td> <td> radām </td><td> - </td> <td> - </td> <td> - </td> <td> - </td> </tr><tr><td> radīt </td><td> Fem;Loc;Past;Sing </td><td> radītajā </td><td> - </td> <td> - </td> <td> - </td> <td> - </td> <td> - </td> </tr><tr><td> radīt </td><td> Dat;Masc;Plur;Pres </td><td> radošiem </td><td> - </td> <td> - </td> <td> - </td> <td> - </td> <td> - </td> </tr><tr><td> radīt </td><td> 3;Fut </td><td> - </td> <td> radīs </td><td> - </td> <td> - </td> <td> - </td> <td> - </td> </tr><tr><td> radīt </td><td> Gen;Masc;Plur;Pres </td><td> radošo </td><td> - </td> <td> - </td> <td> - </td> <td> - </td> <td> - </td> </tr><tr><td> radīt </td><td> Acc;Fem;Plur;Pres </td><td> radošās </td><td> - </td> <td> - </td> <td> - </td> <td> - </td> <td> - </td> </tr><tr><td> spēt </td><td> 1;Fut;Plur </td><td> - </td> <td> spēsim </td><td> - </td> <td> - </td> <td> - </td> <td> - </td> </tr><tr><td> spēt </td><td> 3;Past </td><td> - </td> <td> spēja </td><td> - </td> <td> - </td> <td> - </td> <td> - </td> </tr><tr><td> spēt </td><td> 3;Fut </td><td> - </td> <td> spēs </td><td> - </td> <td> - </td> <td> - </td> <td> - </td> </tr><tr><td> spēt </td><td>  </td><td> nespējot </td><td> - </td> <td> spētu </td><td> jāspēj </td><td> - </td> <td> - </td> </tr><tr><td> spēt </td><td> 3;Pres </td><td> - </td> <td> nespēj </td><td> - </td> <td> - </td> <td> - </td> <td> - </td> </tr><tr><td> spēt </td><td> Masc;Nom;Sing </td><td> nespēdams </td><td> - </td> <td> - </td> <td> - </td> <td> - </td> <td> - </td> </tr><tr><td> spēt </td><td> Masc;Nom;Past;Sing </td><td> spējis </td><td> - </td> <td> - </td> <td> - </td> <td> - </td> <td> - </td> </tr><tr><td> spēt </td><td> 1;Plur;Pres </td><td> - </td> <td> spējam </td><td> - </td> <td> - </td> <td> - </td> <td> - </td> </tr><tr><td> spēt </td><td> 2;Plur;Pres </td><td> - </td> <td> spējat </td><td> - </td> <td> - </td> <td> - </td> <td> - </td> </tr><tr><td> spēt </td><td> Fem;Nom;Past;Sing </td><td> spējusi </td><td> - </td> <td> - </td> <td> - </td> <td> - </td> <td> - </td> </tr><tr><td> spēt </td><td> 1;Pres;Sing </td><td> - </td> <td> nespēju </td><td> - </td> <td> - </td> <td> - </td> <td> - </td> </tr><tr><td> spēt </td><td> Masc;Nom;Past;Plur </td><td> spējuši </td><td> - </td> <td> - </td> <td> - </td> <td> - </td> <td> - </td> </tr><tr><td> spēt </td><td> Pres </td><td> - </td> <td> - </td> <td> - </td> <td> - </td> <td> - </td> <td> nespējot </td></tr><tr><td> spēt </td><td> 2;Fut;Plur </td><td> - </td> <td> nespēsiet </td><td> - </td> <td> - </td> <td> - </td> <td> - </td> </tr><tr><td> spēt </td><td> 1;Past;Sing </td><td> - </td> <td> spēju </td><td> - </td> <td> - </td> <td> - </td> <td> - </td> </tr><tr><td> vēlēties </td><td> 3;Pres </td><td> - </td> <td> vēlas </td><td> - </td> <td> - </td> <td> - </td> <td> - </td> </tr><tr><td> vēlēties </td><td> 2;Plur;Pres </td><td> - </td> <td> vēlaties </td><td> - </td> <td> - </td> <td> - </td> <td> - </td> </tr><tr><td> vēlēties </td><td> 2;Sing </td><td> - </td> <td> - </td> <td> - </td> <td> - </td> <td> vēlies </td><td> - </td> </tr><tr><td> vēlēties </td><td>  </td><td> vēlēties </td><td> - </td> <td> vēlētos </td><td> - </td> <td> - </td> <td> - </td> </tr><tr><td> vēlēties </td><td> 1;Pres;Sing </td><td> - </td> <td> vēlos </td><td> - </td> <td> - </td> <td> - </td> <td> - </td> </tr><tr><td> vēlēties </td><td> 2;Pres;Sing </td><td> - </td> <td> vēlies </td><td> - </td> <td> - </td> <td> - </td> <td> - </td> </tr><tr><td> vēlēties </td><td> 1;Past;Sing </td><td> - </td> <td> vēlējos </td><td> - </td> <td> - </td> <td> - </td> <td> - </td> </tr><tr><td> vēlēties </td><td> 3;Past </td><td> - </td> <td> nevēlējās </td><td> - </td> <td> - </td> <td> - </td> <td> - </td> </tr><tr><td> vēlēties </td><td> 1;Plur;Pres </td><td> - </td> <td> vēlamies </td><td> - </td> <td> - </td> <td> - </td> <td> - </td> </tr><tr><td> vēlēties </td><td> Masc;Nom;Past;Sing </td><td> nevēlējies </td><td> - </td> <td> - </td> <td> - </td> <td> - </td> <td> - </td> </tr><tr><td> vēlēties </td><td> 3;Fut </td><td> - </td> <td> vēlēsies </td><td> - </td> <td> - </td> <td> - </td> <td> - </td> </tr><tr><td> vēlēties </td><td> Pres </td><td> - </td> <td> - </td> <td> - </td> <td> - </td> <td> - </td> <td> vēloties </td></tr><tr><td> runāt </td><td>  </td><td> runājot </td><td> - </td> <td> - </td> <td> jārunā </td><td> - </td> <td> - </td> </tr><tr><td> runāt </td><td> 1;Past;Sing </td><td> - </td> <td> runāju </td><td> - </td> <td> - </td> <td> - </td> <td> - </td> </tr><tr><td> runāt </td><td> 3;Past </td><td> - </td> <td> runāja </td><td> - </td> <td> - </td> <td> - </td> <td> - </td> </tr><tr><td> runāt </td><td> Masc;Nom;Past;Sing </td><td> runāts </td><td> - </td> <td> - </td> <td> - </td> <td> - </td> <td> - </td> </tr><tr><td> runāt </td><td> 1;Past;Plur </td><td> - </td> <td> runājām </td><td> - </td> <td> - </td> <td> - </td> <td> - </td> </tr><tr><td> runāt </td><td> 3;Pres </td><td> - </td> <td> runā </td><td> - </td> <td> - </td> <td> - </td> <td> - </td> </tr><tr><td> runāt </td><td> Masc;Nom;Past;Plur </td><td> runājuši </td><td> - </td> <td> - </td> <td> - </td> <td> - </td> <td> - </td> </tr><tr><td> runāt </td><td> 2;Sing </td><td> - </td> <td> - </td> <td> - </td> <td> - </td> <td> runā </td><td> - </td> </tr><tr><td> runāt </td><td> 3;Fut </td><td> - </td> <td> runās </td><td> - </td> <td> - </td> <td> - </td> <td> - </td> </tr><tr><td> runāt </td><td> 1;Plur;Pres </td><td> - </td> <td> runājam </td><td> - </td> <td> - </td> <td> - </td> <td> - </td> </tr><tr><td> runāt </td><td> 1;Fut;Sing </td><td> - </td> <td> nerunāšu </td><td> - </td> <td> - </td> <td> - </td> <td> - </td> </tr><tr><td> runāt </td><td> 1;Pres;Sing </td><td> - </td> <td> runāju </td><td> - </td> <td> - </td> <td> - </td> <td> - </td> </tr><tr><td> runāt </td><td> 2;Pres;Sing </td><td> - </td> <td> runā </td><td> - </td> <td> - </td> <td> - </td> <td> - </td> </tr><tr><td> runāt </td><td> 2;Plur </td><td> - </td> <td> - </td> <td> - </td> <td> - </td> <td> runājiet </td><td> - </td> </tr><tr><td> runāt </td><td> 2;Plur;Pres </td><td> - </td> <td> nerunājat </td><td> - </td> <td> - </td> <td> - </td> <td> - </td> </tr><tr><td> runāt </td><td> Pres </td><td> - </td> <td> - </td> <td> - </td> <td> - </td> <td> - </td> <td> runājot </td></tr><tr><td> vajadzēt </td><td> 3;Past </td><td> - </td> <td> vajadzēja </td><td> - </td> <td> - </td> <td> - </td> <td> - </td> </tr><tr><td> vajadzēt </td><td>  </td><td> - </td> <td> - </td> <td> vajadzētu </td><td> - </td> <td> - </td> <td> - </td> </tr><tr><td> vajadzēt </td><td> 3;Pres </td><td> - </td> <td> vajag </td><td> - </td> <td> - </td> <td> - </td> <td> - </td> </tr><tr><td> vajadzēt </td><td> 3;Fut </td><td> - </td> <td> nevajadzēs </td><td> - </td> <td> - </td> <td> - </td> <td> - </td> </tr><tr><td> vajadzēt </td><td> Pres </td><td> - </td> <td> nevajag </td><td> - </td> <td> - </td> <td> - </td> <td> nevajagot </td></tr><tr><td> nākt </td><td> Masc;Nom;Past;Plur </td><td> nākuši </td><td> - </td> <td> - </td> <td> - </td> <td> - </td> <td> - </td> </tr><tr><td> nākt </td><td> 3;Past </td><td> - </td> <td> nāca </td><td> - </td> <td> - </td> <td> - </td> <td> - </td> </tr><tr><td> nākt </td><td> 3;Pres </td><td> - </td> <td> nāk </td><td> - </td> <td> - </td> <td> - </td> <td> - </td> </tr><tr><td> nākt </td><td> Masc;Nom;Pres;Sing </td><td> nākamais </td><td> - </td> <td> - </td> <td> - </td> <td> - </td> <td> - </td> </tr><tr><td> nākt </td><td> 1;Past;Sing </td><td> - </td> <td> nācu </td><td> - </td> <td> - </td> <td> - </td> <td> - </td> </tr><tr><td> nākt </td><td>  </td><td> nāk </td><td> - </td> <td> nāktu </td><td> - </td> <td> - </td> <td> - </td> </tr><tr><td> nākt </td><td> 3;Fut </td><td> - </td> <td> nenāks </td><td> - </td> <td> - </td> <td> - </td> <td> - </td> </tr><tr><td> nākt </td><td> 2;Fut;Sing </td><td> - </td> <td> nāksi </td><td> - </td> <td> - </td> <td> - </td> <td> - </td> </tr><tr><td> nākt </td><td> Loc;Masc;Pres;Sing </td><td> nākamajā </td><td> - </td> <td> - </td> <td> - </td> <td> - </td> <td> - </td> </tr><tr><td> nākt </td><td> 2;Past;Sing </td><td> - </td> <td> nāci </td><td> - </td> <td> - </td> <td> - </td> <td> - </td> </tr><tr><td> nākt </td><td> 2;Sing </td><td> - </td> <td> - </td> <td> - </td> <td> - </td> <td> nāc </td><td> - </td> </tr><tr><td> nākt </td><td> Masc;Nom;Plur;Pres </td><td> nākamie </td><td> - </td> <td> - </td> <td> - </td> <td> - </td> <td> - </td> </tr><tr><td> nākt </td><td> 2;Plur;Pres </td><td> - </td> <td> nākat </td><td> - </td> <td> - </td> <td> - </td> <td> - </td> </tr><tr><td> nākt </td><td> Fem;Nom;Pres;Sing </td><td> nākamā </td><td> - </td> <td> - </td> <td> - </td> <td> - </td> <td> - </td> </tr><tr><td> nākt </td><td> Gen;Masc;Past;Sing </td><td> nākušā </td><td> - </td> <td> - </td> <td> - </td> <td> - </td> <td> - </td> </tr><tr><td> nākt </td><td> Fem;Nom;Past;Sing </td><td> nākusi </td><td> - </td> <td> - </td> <td> - </td> <td> - </td> <td> - </td> </tr><tr><td> nākt </td><td> Masc;Nom;Past;Sing </td><td> nācis </td><td> - </td> <td> - </td> <td> - </td> <td> - </td> <td> - </td> </tr><tr><td> saņemt </td><td> 3;Past </td><td> - </td> <td> nesaņēma </td><td> - </td> <td> - </td> <td> - </td> <td> - </td> </tr><tr><td> saņemt </td><td> 3;Pres </td><td> - </td> <td> saņem </td><td> - </td> <td> - </td> <td> - </td> <td> - </td> </tr><tr><td> saņemt </td><td> 3;Fut </td><td> - </td> <td> saņems </td><td> - </td> <td> - </td> <td> - </td> <td> - </td> </tr><tr><td> saņemt </td><td>  </td><td> saņemt </td><td> - </td> <td> saņemtu </td><td> jāsaņem </td><td> - </td> <td> - </td> </tr><tr><td> saņemt </td><td> Fem;Gen;Past;Plur </td><td> saņemto </td><td> - </td> <td> - </td> <td> - </td> <td> - </td> <td> - </td> </tr><tr><td> saņemt </td><td> 1;Past;Sing </td><td> - </td> <td> saņēmu </td><td> - </td> <td> - </td> <td> - </td> <td> - </td> </tr><tr><td> saņemt </td><td> Masc;Nom;Past;Sing </td><td> saņēmis </td><td> - </td> <td> - </td> <td> - </td> <td> - </td> <td> - </td> </tr><tr><td> saņemt </td><td> Masc;Nom;Past;Plur </td><td> saņēmuši </td><td> - </td> <td> - </td> <td> - </td> <td> - </td> <td> - </td> </tr><tr><td> saņemt </td><td> 1;Fut;Plur </td><td> - </td> <td> saņemsim </td><td> - </td> <td> - </td> <td> - </td> <td> - </td> </tr><tr><td> saņemt </td><td> Fem;Nom;Past;Sing </td><td> saņēmusi </td><td> - </td> <td> - </td> <td> - </td> <td> - </td> <td> - </td> </tr><tr><td> saņemt </td><td> Fem;Nom;Past;Plur </td><td> saņēmušas </td><td> - </td> <td> - </td> <td> - </td> <td> - </td> <td> - </td> </tr><tr><td> saņemt </td><td> 1;Past;Plur </td><td> - </td> <td> saņēmām </td><td> - </td> <td> - </td> <td> - </td> <td> - </td> </tr><tr><td> saņemt </td><td> Acc;Masc;Past;Sing </td><td> saņemto </td><td> - </td> <td> - </td> <td> - </td> <td> - </td> <td> - </td> </tr><tr><td> saņemt </td><td> 2;Fut;Sing </td><td> - </td> <td> nesaņemsi </td><td> - </td> <td> - </td> <td> - </td> <td> - </td> </tr><tr><td> saņemt </td><td> Fem;Gen;Past;Sing </td><td> saņemtās </td><td> - </td> <td> - </td> <td> - </td> <td> - </td> <td> - </td> </tr><tr><td> saņemt </td><td> 1;Pres;Sing </td><td> - </td> <td> saņemu </td><td> - </td> <td> - </td> <td> - </td> <td> - </td> </tr><tr><td> saņemt </td><td> 1;Plur;Pres </td><td> - </td> <td> saņemam </td><td> - </td> <td> - </td> <td> - </td> <td> - </td> </tr><tr><td> saprast </td><td> 1;Past;Plur </td><td> - </td> <td> sapratām </td><td> - </td> <td> - </td> <td> - </td> <td> - </td> </tr><tr><td> saprast </td><td> 2;Plur </td><td> - </td> <td> - </td> <td> - </td> <td> - </td> <td> saprotiet </td><td> - </td> </tr><tr><td> saprast </td><td> 1;Pres;Sing </td><td> - </td> <td> saprotu </td><td> - </td> <td> - </td> <td> - </td> <td> - </td> </tr><tr><td> saprast </td><td> 1;Past;Sing </td><td> - </td> <td> sapratu </td><td> - </td> <td> - </td> <td> - </td> <td> - </td> </tr><tr><td> saprast </td><td>  </td><td> saprast </td><td> - </td> <td> saprastu </td><td> jāsaprot </td><td> - </td> <td> - </td> </tr><tr><td> saprast </td><td> Masc;Nom;Pres;Sing </td><td> saprotams </td><td> - </td> <td> - </td> <td> - </td> <td> - </td> <td> - </td> </tr><tr><td> saprast </td><td> Acc;Masc;Pres;Sing </td><td> nesaprotamo </td><td> - </td> <td> - </td> <td> - </td> <td> - </td> <td> - </td> </tr><tr><td> saprast </td><td> Masc;Nom;Past;Plur </td><td> sapratuši </td><td> - </td> <td> - </td> <td> - </td> <td> - </td> <td> - </td> </tr><tr><td> saprast </td><td> 3;Pres </td><td> - </td> <td> saprot </td><td> - </td> <td> - </td> <td> - </td> <td> - </td> </tr><tr><td> saprast </td><td> 3;Past </td><td> - </td> <td> saprata </td><td> - </td> <td> - </td> <td> - </td> <td> - </td> </tr><tr><td> saprast </td><td> Fem;Gen;Plur;Pres </td><td> nesaprotamu </td><td> - </td> <td> - </td> <td> - </td> <td> - </td> <td> - </td> </tr><tr><td> saprast </td><td> 2;Fut;Sing </td><td> - </td> <td> sapratīsi </td><td> - </td> <td> - </td> <td> - </td> <td> - </td> </tr><tr><td> saprast </td><td> Acc;Fem;Pres;Sing </td><td> nesaprotamo </td><td> - </td> <td> - </td> <td> - </td> <td> - </td> <td> - </td> </tr><tr><td> saprast </td><td> 3;Fut </td><td> - </td> <td> nesapratīs </td><td> - </td> <td> - </td> <td> - </td> <td> - </td> </tr><tr><td> saprast </td><td> Fem;Gen;Pres;Sing </td><td> saprotamas </td><td> - </td> <td> - </td> <td> - </td> <td> - </td> <td> - </td> </tr><tr><td> saprast </td><td> Fem;Nom;Past;Sing </td><td> saprasta </td><td> - </td> <td> - </td> <td> - </td> <td> - </td> <td> - </td> </tr><tr><td> saprast </td><td> Fem;Nom;Pres;Sing </td><td> saprotama </td><td> - </td> <td> - </td> <td> - </td> <td> - </td> <td> - </td> </tr><tr><td> saprast </td><td> 1;Plur;Pres </td><td> - </td> <td> saprotam </td><td> - </td> <td> - </td> <td> - </td> <td> - </td> </tr><tr><td> saprast </td><td> 2;Pres;Sing </td><td> - </td> <td> saproti </td><td> - </td> <td> - </td> <td> - </td> <td> - </td> </tr><tr><td> saprast </td><td> 2;Past;Plur </td><td> - </td> <td> sapratāt </td><td> - </td> <td> - </td> <td> - </td> <td> - </td> </tr><tr><td> saprast </td><td> Masc;Nom;Past;Sing </td><td> saprasts </td><td> - </td> <td> - </td> <td> - </td> <td> - </td> <td> - </td> </tr><tr><td> saprast </td><td> Pres </td><td> - </td> <td> - </td> <td> - </td> <td> - </td> <td> - </td> <td> saprotot </td></tr><tr><td> saprast </td><td> 2;Plur;Pres </td><td> - </td> <td> saprotat </td><td> - </td> <td> - </td> <td> - </td> <td> - </td> </tr><tr><td> norādīt </td><td> Fem;Nom;Past;Sing </td><td> norādījusi </td><td> - </td> <td> - </td> <td> - </td> <td> - </td> <td> - </td> </tr><tr><td> norādīt </td><td> 3;Past </td><td> - </td> <td> norādīja </td><td> - </td> <td> - </td> <td> - </td> <td> - </td> </tr><tr><td> norādīt </td><td> 3;Pres </td><td> - </td> <td> norāda </td><td> - </td> <td> - </td> <td> - </td> <td> - </td> </tr><tr><td> norādīt </td><td> Masc;Nom;Past;Sing </td><td> norādīts </td><td> - </td> <td> - </td> <td> - </td> <td> - </td> <td> - </td> </tr><tr><td> norādīt </td><td>  </td><td> norādīt </td><td> - </td> <td> - </td> <td> jānorāda </td><td> - </td> <td> - </td> </tr><tr><td> norādīt </td><td> Fem;Nom;Pres;Sing </td><td> norādoša </td><td> - </td> <td> - </td> <td> - </td> <td> - </td> <td> - </td> </tr><tr><td> norādīt </td><td> Acc;Masc;Past;Plur </td><td> norādītos </td><td> - </td> <td> - </td> <td> - </td> <td> - </td> <td> - </td> </tr><tr><td> norādīt </td><td> Masc;Nom;Past;Plur </td><td> norādījuši </td><td> - </td> <td> - </td> <td> - </td> <td> - </td> <td> - </td> </tr><tr><td> norādīt </td><td> Gen;Masc;Past;Sing </td><td> norādītā </td><td> - </td> <td> - </td> <td> - </td> <td> - </td> <td> - </td> </tr><tr><td> norādīt </td><td> Acc;Masc;Past;Sing </td><td> norādīto </td><td> - </td> <td> - </td> <td> - </td> <td> - </td> <td> - </td> </tr><tr><td> norādīt </td><td> Fem;Gen;Past;Sing </td><td> norādītās </td><td> - </td> <td> - </td> <td> - </td> <td> - </td> <td> - </td> </tr><tr><td> norādīt </td><td> Acc;Fem;Past;Sing </td><td> norādīto </td><td> - </td> <td> - </td> <td> - </td> <td> - </td> <td> - </td> </tr><tr><td> norādīt </td><td> Loc;Masc;Past;Sing </td><td> norādītajā </td><td> - </td> <td> - </td> <td> - </td> <td> - </td> <td> - </td> </tr><tr><td> noteikt </td><td> Loc;Masc;Past;Sing </td><td> noteiktā </td><td> - </td> <td> - </td> <td> - </td> <td> - </td> <td> - </td> </tr><tr><td> noteikt </td><td>  </td><td> noteikt </td><td> - </td> <td> noteiktu </td><td> - </td> <td> - </td> <td> - </td> </tr><tr><td> noteikt </td><td> Acc;Masc;Past;Sing </td><td> noteiktu </td><td> - </td> <td> - </td> <td> - </td> <td> - </td> <td> - </td> </tr><tr><td> noteikt </td><td> Fem;Loc;Past;Sing </td><td> noteiktajā </td><td> - </td> <td> - </td> <td> - </td> <td> - </td> <td> - </td> </tr><tr><td> noteikt </td><td> Fem;Nom;Plur;Pres </td><td> noteicošās </td><td> - </td> <td> - </td> <td> - </td> <td> - </td> <td> - </td> </tr><tr><td> noteikt </td><td> Dat;Fem;Past;Plur </td><td> noteiktajām </td><td> - </td> <td> - </td> <td> - </td> <td> - </td> <td> - </td> </tr><tr><td> noteikt </td><td> Fem;Gen;Past;Plur </td><td> noteikto </td><td> - </td> <td> - </td> <td> - </td> <td> - </td> <td> - </td> </tr><tr><td> noteikt </td><td> Acc;Fem;Past;Sing </td><td> noteikto </td><td> - </td> <td> - </td> <td> - </td> <td> - </td> <td> - </td> </tr><tr><td> noteikt </td><td> Acc;Masc;Past;Plur </td><td> noteiktos </td><td> - </td> <td> - </td> <td> - </td> <td> - </td> <td> - </td> </tr><tr><td> noteikt </td><td> Masc;Nom;Past;Plur </td><td> noteikuši </td><td> - </td> <td> - </td> <td> - </td> <td> - </td> <td> - </td> </tr><tr><td> noteikt </td><td> Masc;Nom;Past;Sing </td><td> noteikts </td><td> - </td> <td> - </td> <td> - </td> <td> - </td> <td> - </td> </tr><tr><td> noteikt </td><td> Fem;Gen;Past;Sing </td><td> noteiktas </td><td> - </td> <td> - </td> <td> - </td> <td> - </td> <td> - </td> </tr><tr><td> noteikt </td><td> Dat;Masc;Past;Plur </td><td> noteiktajiem </td><td> - </td> <td> - </td> <td> - </td> <td> - </td> <td> - </td> </tr><tr><td> noteikt </td><td> Fem;Nom;Past;Plur </td><td> noteiktas </td><td> - </td> <td> - </td> <td> - </td> <td> - </td> <td> - </td> </tr><tr><td> noteikt </td><td> 3;Pres </td><td> - </td> <td> noteic </td><td> - </td> <td> - </td> <td> - </td> <td> - </td> </tr><tr><td> noteikt </td><td> Fem;Nom;Past;Sing </td><td> noteikusi </td><td> - </td> <td> - </td> <td> - </td> <td> - </td> <td> - </td> </tr><tr><td> noteikt </td><td> Gen;Masc;Past;Sing </td><td> noteikta </td><td> - </td> <td> - </td> <td> - </td> <td> - </td> <td> - </td> </tr><tr><td> noteikt </td><td> 3;Fut </td><td> - </td> <td> noteiks </td><td> - </td> <td> - </td> <td> - </td> <td> - </td> </tr><tr><td> noteikt </td><td> 3;Past </td><td> - </td> <td> noteica </td><td> - </td> <td> - </td> <td> - </td> <td> - </td> </tr><tr><td> noteikt </td><td> Dat;Masc;Past;Sing </td><td> noteiktajam </td><td> - </td> <td> - </td> <td> - </td> <td> - </td> <td> - </td> </tr><tr><td> noteikt </td><td> Dat;Fem;Past;Sing </td><td> noteiktajai </td><td> - </td> <td> - </td> <td> - </td> <td> - </td> <td> - </td> </tr><tr><td> noteikt </td><td> Gen;Masc;Past;Plur </td><td> noteiktu </td><td> - </td> <td> - </td> <td> - </td> <td> - </td> <td> - </td> </tr><tr><td> noteikt </td><td> Acc;Fem;Past;Plur </td><td> noteiktās </td><td> - </td> <td> - </td> <td> - </td> <td> - </td> <td> - </td> </tr><tr><td> atrasties </td><td> 3;Pres </td><td> - </td> <td> atrodas </td><td> - </td> <td> - </td> <td> - </td> <td> - </td> </tr><tr><td> atrasties </td><td>  </td><td> atrodoties </td><td> - </td> <td> atrastos </td><td> - </td> <td> - </td> <td> - </td> </tr><tr><td> atrasties </td><td> Fem;Nom;Past;Sing </td><td> atradusies </td><td> - </td> <td> - </td> <td> - </td> <td> - </td> <td> - </td> </tr><tr><td> atrasties </td><td> 3;Past </td><td> - </td> <td> atradās </td><td> - </td> <td> - </td> <td> - </td> <td> - </td> </tr><tr><td> atrasties </td><td> 1;Past;Sing </td><td> - </td> <td> atrados </td><td> - </td> <td> - </td> <td> - </td> <td> - </td> </tr><tr><td> atrasties </td><td> 3;Fut </td><td> - </td> <td> atradīsies </td><td> - </td> <td> - </td> <td> - </td> <td> - </td> </tr><tr><td> atrasties </td><td> Masc;Nom;Past;Sing </td><td> atradies </td><td> - </td> <td> - </td> <td> - </td> <td> - </td> <td> - </td> </tr><tr><td> atrasties </td><td> 2;Plur;Pres </td><td> - </td> <td> atrodaties </td><td> - </td> <td> - </td> <td> - </td> <td> - </td> </tr><tr><td> atrasties </td><td> Fem;Nom;Past;Plur </td><td> atradušās </td><td> - </td> <td> - </td> <td> - </td> <td> - </td> <td> - </td> </tr><tr><td> likt </td><td> 3;Pres </td><td> - </td> <td> liek </td><td> - </td> <td> - </td> <td> - </td> <td> - </td> </tr><tr><td> likt </td><td> 2;Sing </td><td> - </td> <td> - </td> <td> - </td> <td> - </td> <td> liec </td><td> - </td> </tr><tr><td> likt </td><td>  </td><td> likt </td><td> - </td> <td> liktu </td><td> jāliek </td><td> - </td> <td> - </td> </tr><tr><td> likt </td><td> 3;Past </td><td> - </td> <td> lika </td><td> - </td> <td> - </td> <td> - </td> <td> - </td> </tr><tr><td> likt </td><td> Masc;Nom;Past;Sing </td><td> likts </td><td> - </td> <td> - </td> <td> - </td> <td> - </td> <td> - </td> </tr><tr><td> likt </td><td> Fem;Nom;Past;Sing </td><td> likta </td><td> - </td> <td> - </td> <td> - </td> <td> - </td> <td> - </td> </tr><tr><td> likt </td><td> Fem;Nom;Past;Plur </td><td> liktas </td><td> - </td> <td> - </td> <td> - </td> <td> - </td> <td> - </td> </tr><tr><td> likt </td><td> 3;Fut </td><td> - </td> <td> liks </td><td> - </td> <td> - </td> <td> - </td> <td> - </td> </tr><tr><td> likt </td><td> 1;Pres;Sing </td><td> - </td> <td> lieku </td><td> - </td> <td> - </td> <td> - </td> <td> - </td> </tr><tr><td> likt </td><td> Masc;Nom;Past;Plur </td><td> likuši </td><td> - </td> <td> - </td> <td> - </td> <td> - </td> <td> - </td> </tr><tr><td> likt </td><td> 2;Fut;Sing </td><td> - </td> <td> liksi </td><td> - </td> <td> - </td> <td> - </td> <td> - </td> </tr><tr><td> likt </td><td> 2;Pres;Sing </td><td> - </td> <td> liec </td><td> - </td> <td> - </td> <td> - </td> <td> - </td> </tr><tr><td> likt </td><td> 1;Plur;Pres </td><td> - </td> <td> liekam </td><td> - </td> <td> - </td> <td> - </td> <td> - </td> </tr><tr><td> uzskatīt </td><td> Masc;Nom;Pres;Sing </td><td> uzskatāms </td><td> - </td> <td> - </td> <td> - </td> <td> - </td> <td> - </td> </tr><tr><td> uzskatīt </td><td> Masc;Nom;Past;Plur </td><td> uzskatīti </td><td> - </td> <td> - </td> <td> - </td> <td> - </td> <td> - </td> </tr><tr><td> uzskatīt </td><td> 3;Pres </td><td> - </td> <td> uzskata </td><td> - </td> <td> - </td> <td> - </td> <td> - </td> </tr><tr><td> uzskatīt </td><td> 1;Pres;Sing </td><td> - </td> <td> uzskatu </td><td> - </td> <td> - </td> <td> - </td> <td> - </td> </tr><tr><td> uzskatīt </td><td>  </td><td> uzskatot </td><td> - </td> <td> - </td> <td> - </td> <td> - </td> <td> - </td> </tr><tr><td> uzskatīt </td><td> Masc;Nom;Past;Sing </td><td> uzskatīts </td><td> - </td> <td> - </td> <td> - </td> <td> - </td> <td> - </td> </tr><tr><td> uzskatīt </td><td> 3;Past </td><td> - </td> <td> uzskatīja </td><td> - </td> <td> - </td> <td> - </td> <td> - </td> </tr><tr><td> uzskatīt </td><td> Fem;Nom;Pres;Sing </td><td> uzskatāma </td><td> - </td> <td> - </td> <td> - </td> <td> - </td> <td> - </td> </tr><tr><td> uzskatīt </td><td> Masc;Nom;Plur;Pres </td><td> uzskatāmi </td><td> - </td> <td> - </td> <td> - </td> <td> - </td> <td> - </td> </tr><tr><td> uzskatīt </td><td> 1;Past;Sing </td><td> - </td> <td> uzskatīju </td><td> - </td> <td> - </td> <td> - </td> <td> - </td> </tr><tr><td> uzskatīt </td><td> Fem;Nom;Past;Sing </td><td> uzskatīta </td><td> - </td> <td> - </td> <td> - </td> <td> - </td> <td> - </td> </tr><tr><td> uzskatīt </td><td> 1;Past;Plur </td><td> - </td> <td> uzskatījām </td><td> - </td> <td> - </td> <td> - </td> <td> - </td> </tr><tr><td> uzskatīt </td><td> Fem;Nom;Plur;Pres </td><td> uzskatāmas </td><td> - </td> <td> - </td> <td> - </td> <td> - </td> <td> - </td> </tr><tr><td> uzskatīt </td><td> 2;Plur;Pres </td><td> - </td> <td> uzskatāt </td><td> - </td> <td> - </td> <td> - </td> <td> - </td> </tr></table>

<!-- support for embedded visualizations -->
<script type="text/javascript">
    var root = 'https://universaldependencies.org/'; // filled in by jekyll
    head.js(
        // External libraries
        root + 'lib/ext/jquery.min.js',
        root + 'lib/ext/jquery.svg.min.js',
        root + 'lib/ext/jquery.svgdom.min.js',
        root + 'lib/ext/jquery.timeago.js',
        root + 'lib/ext/jquery-ui.min.js',
        root + 'lib/ext/waypoints.min.js',
        root + 'lib/ext/jquery.address.min.js',

        // brat helper modules
        root + 'lib/brat/configuration.js',
        root + 'lib/brat/util.js',
        root + 'lib/brat/annotation_log.js',
        root + 'lib/ext/webfont.js',
        // brat modules
        root + 'lib/brat/dispatcher.js',
        root + 'lib/brat/url_monitor.js',
        root + 'lib/brat/visualizer.js',

        // embedding configuration
        root + 'lib/local/config.js',
        // project-specific collection data
        root + 'lib/local/collections.js',

        // Annodoc
        root + 'lib/annodoc/annodoc.js',

        // NOTE: non-local libraries
        'https://spyysalo.github.io/conllu.js/conllu.js'
    );

    var webFontURLs = [
//        root + 'static/fonts/Astloch-Bold.ttf',
        root + 'static/fonts/PT_Sans-Caption-Web-Regular.ttf',
        root + 'static/fonts/Liberation_Sans-Regular.ttf'
    ];

    var setupAccordions = function() {
	// preserve state in URL hash, following in part
	// http://www.boduch.ca/2011/05/remembering-jquery-ui-accordion.html

        // Make subaccordions first, make them active to get height, and then close later
        $(".jquery-ui-subaccordion-closed").accordion({collapsible: true, disabled:false, active:0});

	var accordionChange = function(event, ui) {
	    var context = ui.newHeader ? ui.newHeader.context : null;
	    if (context) {
		var languageCode = context.getAttribute('data-lc');
		if (languageCode !== null) {
		    window.location.hash = languageCode;
		}
	    }
	}
        // jQuery UI "accordion" element initialization
	$(".jquery-ui-accordion").accordion({
	    collapsible: true,
	    active: false,
	    change: accordionChange
	});
	if ($(".jquery-ui-accordion").length) {
	    var matches = window.location.hash.match(/^\#(.*)$/);
	    console.log(matches);
	    if (matches !== null) {
		var languageCode = matches[1];
		var tab = $('[data-lc="'+languageCode+'"]');
		// the following will only work after accordion is initialized
		var index = $('.jquery-ui-accordion div.ui-accordion-header').index(tab);
		if (index !== -1) {
		    $(".jquery-ui-accordion").accordion({ active: index });
		}
	    }
	}
        //now reclose these accordions
        $(".jquery-ui-subaccordion-closed").accordion("option","active",false);
    };

    var setupTimeago = function() {
        jQuery("time.timeago").timeago();
    };

    var setupTabs = function() {
        // standard jQuery UI "tabs" element initialization
        $(".jquery-ui-tabs").tabs({ heightStyle: "auto" });

        // use jQuery address to preserve tab state
        // (see https://github.com/UniversalDependencies/docs/issues/65,
        // http://stackoverflow.com/a/3330919)
        if ($(".jquery-ui-tabs").length > 0) {
            $.address.change(function(event){
	        $(".jquery-ui-tabs").tabs("select", window.location.hash)
	    });
	    $(".jquery-ui-tabs").bind("tabsselect", function(event, ui) { 
	        window.location.hash = ui.tab.hash;
	    });
        }
    };

    head.ready(function() {
        // set up UI tabs on page
        setupTabs();
        setupAccordions();
        setupTimeago();

        // mark current collection (filled in by Jekyll)
        Collections.listing['_current'] = 'no';

	// perform all embedding and support functions
	Annodoc.activate(Config.bratCollData, Collections.listing);
    });
</script>

      <div id="footer">
	  <p class="footer-text">
	    Site powered by <a href="http://spyysalo.github.io/annodoc" style="color:gray">Annodoc</a> and <a href="http://brat.nlplab.org/" style="color:gray">brat</a> with the help of and many thanks to <a href="http://universaldependencies.org/introduction.html#contributors" style="color:gray">Universal Dependencies contributors</a>.</p>
      </div>
    </div>
  </body>
</html>